臺灣高等法院刑事判決
109年度上訴字第644號
上  訴  人  
即  被  告  劉興財

                    住新竹縣○○鎮○○路○○段000巷0號                      （現於法務部○○○○○○○○羈押中）選任辯護人  張禮安律師(法扶律師)                        
上  訴  人  
即  被  告  黃渼棋



指定辯護人  本院公設辯護人陳德仁
上列上訴人即被告等因毒品危害防制條例等案件，不服臺灣新竹
地方法院108年度訴字第857號，中華民國109年1月15日第一審判
決（起訴案號：臺灣新竹地方檢察署108年度偵字第6544號、第9
340號；移送併辦案號：108年度偵字第11351號、第11352號），
提起上訴，本院判決如下：
    主  文
原判決關於乙○○犯如原判決附表二編號9、10、13至15所示之罪
暨原判決就附表一、二各編號所定應執行刑部分；甲○○犯如原判
決附表一編號1至4、附表三編號1至5所示之罪暨原判決就附表一
、三各編號所定應執行刑部分，均撤銷。
乙○○犯如附表二編號9、10、13至15所示之罪，均累犯，各處如
附表二編號9、10、13至15「罪名及宣告刑、沒收」欄所示之刑
及沒收。
甲○○共同犯如附表一編號1至4所示之販賣第二級毒品罪，各處如
附表一編號1至4「罪名及宣告刑、沒收」欄所示之刑；又犯如附
表三編號1至5所示之販賣第二級毒品罪，各處如附表三編號1至5
「罪名及宣告刑、沒收」欄所示之刑及沒收。應執行有期徒刑叁
年。
其他上訴駁回。
乙○○第二項撤銷改判部分（附表二編號9、10、13至15）所處之
有期徒刑，與前項上訴駁回中販賣第二級毒品部分（附表一編號
1至4、附表二編號1至8、11、12）所處之有期徒刑，應執行有期
徒刑拾陸年。
    事  實
一、乙○○、甲○○明知海洛因、甲基安非他命均具成隱性、濫用性
    ，如供人施用，對他人之身體健康將造成極大危害，業經主
    管機關公告為毒品危害防制條例第2 條第2 項第1、2款所列
    管之第一、二級毒品，且甲基安非他命同時屬藥事法規範之
    禁藥，不得非法持有、轉讓、販賣，竟分別為下列行為：
（一）乙○○、甲○○共同基於意圖販賣第二級毒品甲基安非他命以
      營利之個別犯意聯絡，以乙○○持用門號0000000000號行動
      電話作為交易毒品之聯絡工具，先於不詳時、地以不詳代
      價購入不詳數量之第二級毒品甲基安非他命，待需購買第
      二級毒品供己施用之李麗雯、陳境銘先後撥打上開門號行
      動電話與乙○○談妥欲交易毒品甲基安非他命之數量、金額
      及交易時間、地點等事宜，或由乙○○與甲○○於附表一編號
      1 所示時間、地點共同交付約0.8至0.9公克第二級毒品甲
      基安非他命予李麗雯，或於附表一編號2至4所示時間、地
      點，由甲○○出面交付毒品甲基安非他命予陳境銘，並分別
      收取如附表一編號1至4所示價金，藉以從中賺取價差或量
      差以牟利，共計4次（各次交易之對象、時間、地點、方
      式、數量、金額詳如附表一編號1至4所載）。
（二）乙○○基於販賣第一級毒品海洛因、第二級毒品甲基安非他
      命以營利之個別犯意，利用其個人持用上開門號行動電話
      作為聯絡工具，先於不詳時、地以不詳代價購入不詳數量
      之毒品海洛因、甲基安非他命，俟接獲欲購買毒品之余紅
      男、張香君、陳境銘、彭國鈞、鄒冠豪等人撥打上開門號
      行動電話與之談妥欲交易毒品種類、數量、金額及交易時
      間、地點後，於附表二編號1至15 所示時間、地點，以如
      附表二編號1至15所示方式，將附表二編號1至15所示數量
      之第一級毒品海洛因、第二級毒品甲基安非他命分別交付
      余紅男、張香君、陳境銘、彭國鈞、鄒冠豪等人，並收取
      如附表二編號1至9、11至14所示價金，藉以從中賺取量差
      或價差以牟利，共計15次（各次交易之對象、時間、地點
      、方式、毒品種類及數量、金額，詳如附表二編號1至15
      所載）。
（三）甲○○基於意圖販賣第二級毒品甲基安非他命以營利之個別
      犯意，以其個人持用手機序號000000000000000號行動電
      話（未扣案）作為聯繫販賣甲基安非他命之工具，先後於
      附表三編號1至5所示時間，接獲朱華文持用行動電話門號
      0000000000號來電表示欲購買毒品甲基安非他命，並相約
      在甲○○位於新竹縣○○鎮○○○街0號住處附近見面交易。甲○○
      應允後，分別於附表三編號1 至5所示時間，將附表三編
      號1至5所示數量之第二級毒品甲基安非他命交付朱華文，
      並收取如附表三編號1 至5所示價金，藉以從中賺取價差
      或量差以牟利，而以此方式販賣第二級毒品甲基安非他命
      共5次（各次交易之時間、地點、方式、毒品數量及金額
      詳如附表三編號1至5 所載）。
（四）乙○○與甲○○共同基於轉讓禁藥甲基安非他命之犯意聯絡，
      由乙○○於附表四編號1所示時間，持用門號0000000000號
      行動電話與陳境銘通話聯繫，談妥欲無償提供微量甲基安
      非他命後，由甲○○附表四編號1所示時間、地點免費提供
      甲基安非他命1包（約0.2公克，無積極證據證明已達純質
      淨重10公克以上）予陳境銘施用，以此方式共同轉讓禁藥
      甲基安非他命1 次（轉讓時間、地點、方式，詳如附表四
      編號1所示）。
（五）乙○○基於轉讓禁藥甲基安非他命之個別犯意，於如附表四
      編號2至6所示之時間，以其持用上開行動電話與江金達、
      陳境銘通話聯繫後，相約在附表四編號2至6所示地點，分
      別無償提供微量甲基安非他命（約0.1至0.2公克不等，無
      積極證據證明各次數量已達純質淨重10公克以上）予江金
      達、陳境銘施用，以此方式轉讓禁藥甲基安非他命共5次
      （各次轉讓時間、地點、方式，詳如附表四編號2至6所示
      ）。　　
二、嗣新竹縣政府警察局新湖分局偵查隊接獲線報而報請臺灣新
    竹地方檢察署檢察官指揮偵辦，依原審法院核發通訊監察書
    就乙○○、甲○○持用上開門號實施通訊監察及蒐證後，於民國
    108年6月11日19時15分，持原審法院核發搜索票至乙○○投宿
    之蔚藍汽車旅館105號房執行搜索，當場扣得乙○○所有之蘋
    果廠牌IPhone8型行動電話1具（含門號0000000000號SIM 卡
    1枚），並於同日、108年9月10日持檢察官核發拘票分別將
    乙○○、甲○○拘提到案，因而循線查悉上情。
三、案經新竹縣政府警察局新湖分局報告臺灣新竹地方檢察署檢
    察官偵查起訴及移送併辦。
    理  由
一、證據能力之說明：
    按被告以外之人於審判外之言詞或書面陳述，除法律有規定
    者外，不得作為證據，刑事訴訟法第159條第1項固定有明文
    。惟按當事人、代理人或辯護人於法院調查證據時，知有第
    159條第1項不得為證據之情形，而未於言詞辯論終結前聲明
    異議者，視為有前項之同意，同法第159條之5第2項亦定有
    明文。查檢察官、上訴人即被告乙○○、甲○○及其等辯護人對
    本判決下列所引用各項供述證據之證據能力，於本院準備程
    序均表示「沒有意見」而未加以爭執（見本院卷第195頁）
    ，迄至言詞辯論終結前亦未再聲明異議，本院審酌上開證據
    資料製作時之情況，尚無違法不當及證明力明顯過低之瑕疵
    之情形，爰依前開規定，認均具有證據能力。又本院下列所
    引用之非供述證據之證據能力部分，並無證據證明係公務員
    違背法定程序所取得，且檢察官、被告乙○○、甲○○及其等辯
    護人於本院亦均未主張排除其證據能力，迄本院言詞辯論終
    結前均未表示異議，本院審酌前揭非供述證據並無顯不可信
    之情況與不得作為證據之情形，依刑事訴訟法第158條之4反
    面解釋及第159條之4之規定，應認均有證據能力，而得採為
    判決之基礎。
二、認定犯罪事實所憑之證據及理由： 
（一）事實欄一（一）至（五）所示之事實，業據被告乙○○、甲
      ○○分別於警詢、偵訊、原審、本院準備程序及審理時均坦
      承不諱，核與證人李麗雯、陳境銘、朱華文、鄒冠豪、江
      金達、余紅男、張香君、彭國鈞分別於警詢、偵訊、原審
      審理證述購買或受讓毒品之情節大致相符，並有通訊監察
      書暨電話附表、通訊監察譯文、第一商業銀行竹科分行10
      8 年8月21日一竹科字第47號函檢附劉０芳帳戶存摺存款客
      戶交易明細表（相關被告自白、證人證述、書證之出處，
      詳如附表一各編號「證據卷頁」欄所示）、新竹縣政府警
      察局新湖分局搜索扣押筆錄、扣押物品目錄表（見108年
      度偵字第6544號卷第31頁至第35頁）在卷可稽。從而，被
      告乙○○、甲○○前開所為任意性自白，既有上開補強證據資
      為佐證，核與事實相符，堪予採信。
（二）按販賣毒品罪之販賣行為，祇須行為人主觀上有營利意圖
      ，進而與應買者就毒品標的物與價金等買賣毒品之重要內
      容有所意思表示而達成契約之合致，即足當之。又販賣毒
      品係違法行為，非可公然為之，且有其獨特之販售通路及
      管道，復無一定之公定價格，容易增減分裝份量，是其各
      次買賣之價格，當亦各有差異，或隨供需雙方之資力、關
      係之深淺、需求之數量、貨源之充裕與否、販賣者對於資
      金之需求程度如何，以及政府查緝之態度，為各種不同之
      風險評估，而為機動性之調整，是其價格標準，自非一成
      不變，且販賣者從各種「價差」或「量差」或「純度」謀
      取利潤方式，亦有差異，然其所圖利益之非法販賣行為目
      的，則屬相同，並無二致。況依一般民眾普遍認知，毒品
      價格非低、取得不易，且毒品之非法交易，向為政府查禁
      森嚴且重罰不寬貸，衡諸常情，倘非有利可圖，殊無甘冒
      持有毒品遭查獲、重罰之極大風險，無端親送至交易處所
      之理。從而，舉凡有償交易，除足反證其確另基於某種非
      圖利本意之關係外，通常尚難因無法查悉其買進、賣出之
      差價，而推諉無營利之意思，或阻卻販賣犯行之追訴。故
      凡為販賣之不法行為者，其販入之價格必較售出之價格低
      廉，而有從中賺取買賣差價牟利之意圖及事實，應屬符合
      論理法則而不違背社會通常經驗之合理判斷。經查：
 （1）被告乙○○犯本件販賣第一級、第二級毒品時，係智識正常
      之成年人，曾因施用第二級毒品而送勒戒處所觀察勒戒，
      並因持有第一級毒品而遭判刑，此有被告乙○○之本院被告
      前案紀錄表可稽（見本院卷第134頁、第143頁），是被告
      乙○○對於第一級毒品海洛因、第二級毒品甲基安非他命價
      格不斐，取得不易，毒品交易為檢警機關嚴予取締之犯罪
      ，法律並就此設有重典處罰，當知之甚明。雖被告乙○○於
      警詢、偵訊及原審審理前均否認有販賣第一級毒品事實，
      尚無從查得其原先販入海洛因之真正價格，以致無從探知
      其因非法販賣海洛因予證人鄒冠豪而預期獲得具體利潤之
      金額為若干，惟倘無從中賺取差價或投機貪圖小利，殊無
      必要甘冒持有海洛因遭查獲、重罰之極大風險，費心購入
      海洛因貯藏以供購毒者隨時調貨而憑添為警查獲之可能，
      堪認被告乙○○販入海洛因之價格必較售出之價格低廉，而
      有從中賺取買賣差價牟利之意圖及事實，應屬符合論理法
      則且不違背社會通常經驗之合理判斷。又被告乙○○於偵訊
      、原審訊問及審理時供稱：販賣甲基安非他命之獲利是賺
      吃的，每包2,000元約可賺500元等語（見108年度偵字第6
      544號卷第103頁，原審卷第68頁至第70頁、第378頁），
      足認被告乙○○於附表一至三所示時間、地點分別販賣第一
      、二級毒品予證人鄒冠豪、李麗雯、陳境銘、余紅男、張
      香君、彭國鈞等人時，主觀上確有藉此賺取價差或量差之
      營利意圖。
 （2）被告甲○○為本件販賣第二級毒品犯行時，係智識正常之成
      年人，曾因施用第二級毒品而經原審法院裁定令入勒戒處
      所施以觀察、勒戒，有被告甲○○之本院被告前案紀錄表可
      稽（見本院卷第165頁至166頁），是被告甲○○對於第二級
      毒品甲基安非他命價格不斐，取得不易，毒品交易為檢警
      機關嚴予取締之犯罪，法律並就此設有重典處罰，當知之
      甚明，倘非有利可圖，被告甲○○絕無平白甘冒被查緝重罰
      之高度風險，而單純以原購入之數量、價格轉售毒品予他
      人吸食之理；況被告甲○○自承有如附表一、三所示共9次
      販賣第二級毒品甲基安非他命行為，參酌本件被告甲○○被
      查獲販賣之次數、對象均非單一，其與交易對象李麗雯、
      陳境銘、朱華文賢等人均非至親，亦無特殊情誼，茍無利
      得，被告李麗雯應無甘冒重典，無償為李麗雯等人調借或
      代購第二級毒品之理，且被告甲○○於原審訊問時供稱：附
      表一編號1至4是賺吃的，附表三編號1至5賣1,000元賺400
      元、2,000元賺800元、3,000元賺1,200元等語（見原審卷
      第66頁至第67頁），顯見被告甲○○確有販賣第二級毒品以
      從中分取少量甲基安非他命供己施用或賺取價差，藉此獲
      得利益之主觀意圖及客觀行為，至為灼然。
（三）綜上所述，本案事證明確，被告乙○○所犯販賣第一、二級
      毒品、轉讓禁藥等犯行、被告甲○○所犯販賣第二級毒品、
      轉讓禁藥等犯行均已經證明，均應依法論罪科刑。
三、論罪： 
（一）按海洛因、甲基安非他命分別經公告列為毒品危害防制條
      例第2 條第2 項第1款、第2 款所定之第一級、第二級毒
      品，不得非法販賣及持有。次按甲基安非他命係毒品危害
      防制條例第2 條第2 項規定之第二級毒品，亦經行政院衛
      生署（已改制為衛生福利部）於75年7 月11日以衛署藥字
      第597627號重申公告禁用，迄未變更，而屬藥事法第22條
      第1項第1款所列之禁藥，不得非法持有、販賣及轉讓。是
      甲基安非他命雖屬第二級毒品，亦為藥事法所稱之禁藥，
      而明知為禁藥而轉讓者，藥事法第83條第1 項定有處罰明
      文，故行為人明知為禁藥即甲基安非他命而轉讓予他人者
      ，其轉讓行為同時該當於毒品危害防制條例第8 條第2 項
      之轉讓第二級毒品罪，及藥事法第83條第1 項之轉讓禁藥
      罪之構成要件，具有法規競合之情形，自應依「重法優於
      輕法」、「後法優於前法」、「特別法優於普通法」等法
      理，綜合比較，擇一處斷，以免評價過當。而93年4 月21
      日修正後之藥事法第83條第1 項轉讓禁藥罪之法定本刑（
      7 年以下有期徒刑，得併科新臺幣500 萬元以下罰金），
      較毒品危害防制條例第8 條第2 項轉讓第二級毒品罪之法
      定本刑（6 月以上5 年以下有期徒刑，得併科新臺幣70萬
      元以下罰金）為重，是轉讓甲基安非他命之第二級毒品，
      除轉讓達一定數量（依毒品危害防制條例第8 條第6 項授
      權訂定之「轉讓毒品加重其刑之數量標準」第2 條第1 項
      第2 款規定，轉讓第二級毒品達淨重10公克以上）；或成
      年人對未成年人為轉讓行為；或明知為懷胎婦女而對之為
      轉讓行為，依毒品危害防制條例第8 條第6 項、第9 條各
      有加重其刑至2 分之1 之特別規定，而應依各該分則加重
      規定處罰者外，均應依藥事法第83條第1 項之規定（即明
      知為禁藥而轉讓罪）處罰，且關於犯罪之處罰，其所據以
      論罪之條文與刑罰加重、減輕等相關規定之適用，有其整
      體性，不得割裂適用，此為最高法院歷來一致見解（最高
      法院107 年度台上字第3180號、第4707號判決意旨參照）
      。
（二）被告乙○○部分：
 （1）核被告乙○○就①附表一編號1至4、附表二編號1至8、11至1
      2部分所為，均係犯毒品危害防制條例第4 條第2 項之販
      賣第二級毒品罪；②附表二編號9、13、14部分所為，均係
      犯毒品危害防制條例第4 條第1 項之販賣第一級毒品罪及
      同條例第2 項之販賣第二級毒品罪；③附表二編號10、15
      部分所為，均係犯毒品危害防制條例第4 條第1 項之販賣
      第一級毒品罪。而被告乙○○於附表一、二各編號所為販賣
      第一級毒品海洛因、第二級毒品甲基安非他命前持有毒品
      海洛因、甲基安非他命之低度行為，均應為其後販賣之高
      度行為所吸收，不另論罪。
 （2）查被告乙○○就附表四編號1 至6所示時、地，無償轉讓具
      有禁藥性質之第二級毒品甲基安非他命供證人陳境銘、江
      金達施用，並無積極證據證明各次轉讓數量已達純質淨重
      10公克以上，且其所無償轉讓對象為成年人，故無毒品危
      害防制條例第8 條第6 項、第9 條之加重事由，揆諸首揭
      說明，應認被告乙○○如附表四編號1 至6所示部分，均係
      犯藥事法第83條第1 項之轉讓禁藥罪；而被告乙○○轉讓甲
      基安非他命前之持有行為與其後轉讓行為，為實質上一罪
      之階段行為，高度之轉讓行為已依藥事法加以處罰，依法
      律適用完整性之法理，其低度之持有行為不能再行割裂適
      用毒品危害防制條例加以處罰（最高法院82年度台上字第
      4076號、第6613號判決意旨參照），藥事法對於持有禁藥
      之行為既未設有處罰規定，基於法律適用完整性之法理，
      即不另論罪，附此說明。
 （3）又被告乙○○就附表二編號9、13、14部分所為，各基於同
      一販賣毒品之犯意，同時販賣第一級毒品海洛因及第二級
      毒品甲基安非他命予證人鄒冠豪，係以一行為觸犯販賣第
      一級、第二級毒品2 罪名，均為想像競合犯，均應依刑法
      第55條規定，各從較重之販賣第一級毒品罪處斷。
 （4）被告乙○○就如附表一編號1至4所示販賣第二級毒品犯行、
      附表四編號1所示轉讓禁藥犯行，與被告甲○○間具有犯意
      聯絡及行為分擔，均為共同正犯。
 （5）被告乙○○所犯上開販賣第一級毒品罪（共5 罪）、販賣第
      二級毒品罪（共14罪）、轉讓禁藥罪（共6 罪），各次販
      賣、轉讓之時、地、對象互異，犯意各別，應予分論併罰
      。 　
（三）被告甲○○部分：　　　
 （1）核被告甲○○就①附表一編號1至4、附表三編號1至5部分所
      為，均係犯毒品危害防制條例第4 條第2 項之販賣第二級
      毒品罪。其各次販賣第二級毒品甲基安非他命前持有毒品
      甲基安非他命之低度行為，分別為各次販賣之高度行為所
      吸收，均不另論罪。
 （2）被告甲○○就附表四編號1所示無償轉讓甲基安非他命予證
      人陳境銘施用之犯行，無積極證據證明其轉讓之毒品數量
      已達純質淨重10公克以上，是核被告甲○○就附表四編號1
      所為，係犯藥事法第83條第1 項之轉讓禁藥罪；其轉讓甲
      基安非他命前之持有行為與其後轉讓行為，係實質上一罪
      之階段行為，是高度之轉讓行為既已依藥事法加以處罰，
      依法律適用完整性之法理，其低度之持有甲基安非他命行
      為，自不能再行割裂適用毒品危害防制條例加以處罰，且
      藥事法對於持有禁藥之行為未設有處罰規定，基於法律適
      用完整性之法理，就被告甲○○轉讓犯行前持有甲基安非他
      命之低度行為，即不另予論罪。
 （3）被告甲○○就如附表一編號1至4所示販賣第二級毒品犯行、
      附表四編號1所示轉讓禁藥犯行，與被告乙○○間具有犯意
      聯絡及行為分擔，均為共同正犯。
 （4）被告甲○○所犯上開販賣販賣第二級毒品罪（共9罪）、轉
      讓禁藥罪（1罪），各次販賣、轉讓之時、地、對象互異
      ，犯意各別，應予分論併罰。
（四）刑之加重事由（被告乙○○部分）：
 （1）被告乙○○前①於103年間因竊盜案件，經原審法院以104 年
      度易字第159 號判決判處有期徒刑8 月，被告乙○○不服提
      起上訴，經本院以104 年度上易字第1810號駁回上訴確定
      ；②於104年間因持有第一級毒品、施用第二級毒品案件，
      經原審法院以105 年度審易字第153 號判決分別判處有期
      徒刑3 月、7 月確定；上開①、②案並經原審法院105 年度
      聲字第781 號裁定定其應執行有期徒刑1 年4 月確定後入
      監執行，迄106 年4 月20日縮短刑期假釋出監，所餘刑期
      併付保護管束，卻於假釋期間違反保護管束情節重大，經
      檢察官撤銷假釋後執行殘刑，於106 年10月26日始執行完
      畢出監等情，有被告乙○○之本院被告前案紀錄表在卷可參
      （見本院卷第148頁至第153頁），其受有期徒刑之執行完
      畢後，5 年內故意再犯本件有期徒刑以上之罪，符合刑法
      第47條第1項累犯之規定。
 （2）又依被告乙○○行為後之108 年2 月22日司法院大法官解釋
      釋字第775 號解釋文意旨，有關刑法第47條第1 項規定累
      犯加重本刑部分，尚不生違反憲法一行為不二罰原則之問
      題，惟該號解釋文認定：「不分情節，基於累犯者有其特
      別惡性及對刑罰反應力薄弱等立法理由，一律加重最低本
      刑，於不符合刑法第59條所定要件之情形下，致生行為人
      所受之刑罰超過其所應負擔罪責之個案，其人身自由因此
      遭受過苛之侵害部分，對人民受憲法第8 條保障之人身自
      由所為限制，不符憲法罪刑相當原則，牴觸憲法第23條比
      例原則。於此範圍內，有關機關應自本解釋公布之日起2 
      年內，依本解釋意旨修正之。於修正前，為避免發生上述
      罪刑不相當之情形，法院就該個案應依本解釋意旨，裁量
      是否加重最低本刑」等語。是本院參酌上開解釋意旨，審
      酌被告乙○○經執行完畢之前案與本案均屬毒品犯罪、故意
      犯，犯罪類型、罪質相同或類似；其於前案執畢出監後不
      到2 年即再犯本案販賣第一、二級毒品及轉讓禁藥犯行，
      足徵被告乙○○未能因前案受刑事追訴處罰後產生警惕作用
      ，於返回社會後，不能自我控管，又再故意犯本案犯罪，
      其刑罰反應力顯然薄弱，經審酌後認就本案被告乙○○所犯
      販賣第一、二級毒品、轉讓禁藥等犯罪予以加重，尚不致
      使被告乙○○所受之刑罰超過其所應負擔之罪責，而造成對
      其人身自由過苛之侵害，而仍有加重法定最低本刑之必要
      ，故除其所犯販賣第一、二級毒品罪之法定本刑死刑、無
      期徒刑部分，依刑法第64條第1 項、第65條第1 項規定不
      得加重外，均應依刑法第47條第1項規定加重其刑。　　
      　
（五）被告乙○○、甲○○分別就附表一1至4、附表二編號1至8、11
      、12、附表三編號1至5所示販賣第二級毒品罪，及被告乙
      ○○就附表二編號10所示販賣第一級毒品部分，均符合毒品
      危害防制條例第17條第2項規定，均應予減輕其刑：
 （1）按毒品危害防制條例第17條第2 項規定，犯第4 條至第8
      條之罪於偵查及審判中自白者，減輕其刑。旨在獎勵犯罪
      行為人之悛悔，同時使偵、審機關易於發現真實，以利毒
      品查緝，俾收防制毒品危害之效；從而只須在偵查及審判
      階段各有1次以上之自白，不論該被告之自白，係出於自
      動或被動、簡單或詳細，並其自白後有無翻異，即應依法
      減輕其刑，不以始終承認為必要。所謂偵查階段之自白，
      包括被告在偵查輔助機關及檢察官聲請法院羈押訊問時之
      自白在內，而審判階段之自白，則以案件起訴繫屬後在事
      實審法院任一審級之1 次自白，即屬當之，縱被告自白前
      或自白後又為否認犯罪之辯解，此仍屬被告在刑事訴訟上
      防禦權之合法行使，不能憑此否定前此所為之自白，而排
      除上開條例第17條第2 項規定之適用。
 （2）被告乙○○就其所犯如附表一編號1至4、附表二編號1至8、
      11、12所示販賣第二級毒品甲基安非他命部分，及其所犯
      如附表二編號10所示販賣第一級毒品海洛因部分，於檢察
      官偵查、本院審理時就主要犯罪事實為肯定供述且為認罪
      之表示（相關被告乙○○自白，詳如附表一編號1至4、附表
      二編號1至8、10至12「證據卷頁」欄所示）；雖被告乙○○
      於原審審理時僅坦承販賣第二級毒品犯行而否認附表二編
      號10所示販賣第一級毒品犯行（見原審卷第377頁），然
      被告乙○○於檢察官偵訊時供稱「（問：你有交0.6公克海
      洛因給他（鄒冠豪），然後他錢欠著，是不是？）是…我
      很不甘心。我錢拿到我被你判，我錢都沒有拿到我被你判
      幹嘛…我有算他淨價」、「（問：本次他應該要給你多少
      錢？）那很久了，真的不記得」等語（見108年度偵字第6
      544號卷第172頁，原審卷第265頁），足認被告乙○○於偵
      訊時已就該次販賣之毒品種類、數量及欲收取價金等節均
      為肯定供述，僅以證人鄒冠豪未支付價金而主張不成立販
      賣，核屬被告乙○○對販賣毒品罪之法律評價，無礙其於偵
      查中已為前揭自白之認定。從而，被告乙○○就附表一編號
      1至4、附表二編號1至8、11、12所示販賣第二級毒品甲基
      安非他命部分，及其所犯如附表二編號10所示販賣第一級
      毒品海洛因部分，均已於偵查及法院審理中自白，均應依
      毒品危害防制條例第17條第2 項規定減輕其刑，並依刑法
      第71條第1項規定先加（累犯）後減（自白）之。　　　
 （3）被告甲○○就其所犯如附表一編號1至4、附表三編號1至5所
      示販賣甲基安非他命部分，業於偵查、原審、本院準備程
      序及審理時均供承不諱，業如前述（相關被告甲○○自白，
      詳如附表一編號1至4、附表三編號1至5「證據卷頁」欄所
      示），均應依毒品危害防制條例第17條第2 項規定減輕其
      刑。
 （4）至被告乙○○就附表二編號9、13至15所示販賣第一級毒品
      罪部分，固於本院準備程序及審理時坦承不諱（見本院卷
      第190頁至第192頁、第250頁），然其於警詢、檢察官偵
      查中就此部分均未自白（見108年度偵字第6544號卷第13
      頁至第15頁、第171頁至第175頁），核與毒品危害防制條
      例第17條第2 項規定不符，無從據以減輕其刑，惟得納為
      量刑參考，特予說明。又被告乙○○、甲○○犯如附表四所示
      犯行，均係依藥事法第83條第1 項之轉讓禁藥罪處罰，業
      如前述，然法律之適用有其整體性原則，除法律有特別規
      定外（例如刑法第55條但書規定關於想像競合犯中輕罪最
      低本刑對於重罪量刑之封鎖作用），不得任意割裂適用，
      藥事法並無關於轉讓毒品者於偵查及審判中均自白應減輕
      其刑之特別規定，縱被告乙○○、甲○○於偵查及法院審理中
      均自白此部分轉讓禁藥犯行，法律既無特別規定，即無割
      裂適用毒品危害防制條例第17條第2 項規定減輕其刑之餘
      地，併予敘明。 　　
（六）被告乙○○就附表二編號9、10、13至15所示販賣第一級毒
      品罪部分、被告甲○○就附表一編號1至4、附表三編號1至5
      所示販賣第二級毒品罪部分，均有刑法第59條之適用：
 （1）按刑法第59條規定犯罪之情狀顯可憫恕者，得酌量減輕其
      刑，其所謂「犯罪之情狀」，與同法第57條規定科刑時應
      審酌之一切情狀，並非有截然不同之領域，於裁判上酌減
      其刑時，應就犯罪一切情狀（包括第57條所列舉之10款事
      項），予以全盤考量，審酌其犯罪有無可憫恕之事由（即
      判例所稱有特殊之原因與環境等等，在客觀上足以引起一
      般同情，以及宣告法定低度刑，是否猶嫌過重），以為判
      斷。而販賣第一級毒品之法定刑為「死刑或無期徒刑；處
      無期徒刑者，得併科2千萬元以下罰金」、販賣第二級毒
      品罪之法定刑為「無期徒刑或7年以上有期徒刑，得併科1
      千萬元以下罰金」，又同為販賣第一級、第二級毒品者，
      其原因動機不一，犯罪情節未必盡同，或有大盤毒梟者，
      亦有中小盤之分，甚或僅止於吸毒者同儕間謀取蠅頭小利
      互通有無，其販賣行為所造成危害社會之程度自屬有異，
      法律科處此類犯罪，所設之法定最低本刑卻相同，縱因偵
      審中自白犯罪減輕其刑（死刑減輕為無期徒刑、無期徒刑
      減輕為有期徒刑15年以上20年以下、販賣第二級毒品有期
      徒刑減輕為3年6月以上），仍不可謂不重。基此，倘依其
      販賣第一級、第二級毒品犯罪情狀，處低於有期徒刑15年
      ，即足懲儆，並可達防衛社會之目的者，自非不可依客觀
      之犯行與主觀之惡性二者加以考量其情狀，是否有可憫恕
      之處，適用刑法第59條之規定酌量減輕其刑，期使個案裁
      判之量刑，能斟酌至當，以符合罪責原則。
 （2）查本件被告乙○○犯如附表二編號9、10、13至15所示販賣
      第一級毒品犯行，販賣對象僅有鄒冠豪1人，且毒品海洛
      因數量為0.3公克、0.6公克不等，其中附表二編號9、13
      、14同時販售第二級毒品甲基安非他命數量為1公克、4公
      克不等，獲利不多，以其情節論，被告乙○○屬小額零星販
      賣，藉以從中賺取蠅頭小利，要與中、大盤毒梟者之犯罪
      情節明顯有別，惡性尚非重大不赦。然被告乙○○所犯販賣
      第一級毒品罪為法定本刑死刑、無期徒刑之重典，依社會
      一般觀念及法律情感，認為所犯販賣第一級毒品罪，即使
      附表二編號9、13至15部分科處法定最低本刑（即無期徒
      刑），或附表二編號10部分依毒品危害防制條例第17條第
      2項規定減輕後之法定最低刑度（即有期徒刑15年）仍嫌
      過重，依一般國民生活經驗法則，實屬情輕法重，當足引
      起一般人之同情，認有情輕法重、堪予憫恕之情形，爰依
      刑法第59條規定就此部分酌減其刑，並就附表二編號9、1
      3至15所示部分，先加（累犯）後減（刑法第59條）之，
      另就附表二編號10所示部分，先加（累犯）後遞減輕之（
      先後依偵審自白、刑法第59條減刑）。至被告乙○○所犯附
      表一編號1至4、附表二編號1至8、11、12所示販賣第二級
      毒品罪（共14罪）、附表四編號1至6所示轉讓禁藥罪（共
      6罪），犯罪次數非微，對象亦非單一，與一般小額零星
      販賣，或僅止於吸毒者友儕間為求互通有無之有償轉讓者
      相較，其對社會所造成之危害非輕，在客觀上並無足以引
      起一般人之同情，顯有堪憫恕之處而有情輕法重之情；況
      本件既已依毒品危害防制條例第17條第2項規定，就被告
      乙○○所犯販賣第二級毒品罪（共14罪）均減輕其刑，並依
      累犯規定先加後減，業如前述，尚無縱處以法定最低刑度
      （即有期徒刑3年7月）猶嫌過重之情形，自不能以其個人
      家庭、經濟因素據為酌量減輕其刑之理由，本院思之再三
      ，仍認被告乙○○所犯附表一編號1至4、附表二編號1至8、
      11、12所示販賣第二級毒品罪（共14罪）、附表四編號1
      至6所示轉讓禁藥罪等均無適用刑法第59條規定酌減之餘
      地，被告乙○○及其辯護人執此請求就販賣第二級毒品罪、
      轉讓禁藥罪部分減輕其刑，難認可採，特予說明。
 （3）被告甲○○就附表一編號1至4、附表三編號1至5所示販賣第
      二級毒品犯行，戕害國民健康，助長施用毒品惡習，行為
      固屬不該，均應予非難；然審酌被告甲○○於附表一編號1
      至4與被告乙○○共同販賣甲基安非他命4次，均係基於身為
      被告乙○○之女友關係才幫忙遞交毒品（見108年度偵字第9
      340號卷第38頁至第41頁），對象僅有李麗雯、陳境銘2人
      ，而被告甲○○就附表三編號1至5所示販賣第二級毒品之對
      象僅朱華文1人，堪認被告甲○○販賣毒品之對象並非為數
      眾多之不特定民眾；又被告甲○○各次販賣第二級毒品甲基
      安非他命之數量約0.2公克至0.9公克不等，且附表一編號
      1至4所示犯行並無實際犯罪所得，而附表三編號1至5所示
      價金介於1,000元至3,000元之間，金額非鉅，犯罪情節顯
      難與大、中盤毒梟者販賣大量或多量毒品而牟取暴利之情
      形相提並論，惡性亦不如專以販賣第二級毒品甲基安非他
      命維生之販毒集團重大，對社會之危害稍低，以被告甲○○
      本案所為具體犯罪情節、主觀惡性，而其所犯毒品危害防
      制條例第4 條第2 項販賣第二級毒品罪之法定本刑為無期
      徒刑或7 年以上有期徒刑，得併科新臺幣1,000 萬元以下
      罰金，縱就被告甲○○犯如附表一編號1至4、附表三編號1
      至5部分，均依毒品危害防制條例第17條第2 項規定減輕
      其刑而量處最低度刑（有期徒刑3 年6 月），予以比例權
      衡後，猶認有情輕法重，於客觀上足以引起一般人之同情
      ，參諸前開說明，為期符合罪刑相當及刑罰公平比例原則
      ，爰就被告甲○○犯如附表一編號1至4、附表三編號1至5所
      示各罪，均依刑法第59條規定酌減其刑，並均依刑法第70
      條規定遞減輕之。
（七）臺灣新竹地方檢察署檢察官移送原審法院併案審理部分（
      案號：108 年度偵字第11351號、第11352 號），與業經
      提起公訴之犯罪事實完全相同，為同一案件，本院應併予
      審理，附此敘明。　　　
四、撤銷改判之理由（即被告乙○○如原判決附表二編號9、10、1
    3至15部分、被告甲○○如原判決附表一編號1至4、附表三編
    號1至5部分）： 　　　　　　
（一）原審以被告乙○○犯如原判決附表二編號9、10、13至15所
      示販賣第一級毒品、被告甲○○犯如原判決附表一編號1至4
      、附表三編號1至5所示販賣第二級毒品犯行等，事證明確
      ，均予以論罪科刑，固非無見。惟查：
 （1）按刑罰之量定，固屬法院自由裁量之職權行使，而科刑判
      決旨在實現刑罰權之分配正義，故法院對有罪被告之科刑
      判決，應符合罪刑相當之原則，使輕重得宜，罰當其罪，
      以契合社會之法律感情，此所以刑法第57條明定科刑時應
      審酌一切情狀，尤應注意該條所列10款事項以為科刑輕重
      之標準，其中刑法第57條第10款規定「犯罪後之態度」，
      包括被告事後是否悛悔之態度。查被告乙○○無視國家防制
      毒品危害之禁令，販賣第一級毒品海洛因給他人，戕害他
      人身心健康，助長毒氾濫，對社會風氣及治安造成潛在性
      危險非小，復於偵查、原審審理期間否認如附表二編號9
      、13至15所示販賣第一級毒品犯行、於原審審理時否認附
      表二編號10所示犯行，固值非難，然被告乙○○於本院審理
      時終能坦承犯行（見本院卷第190頁至第191頁、第250頁
      ），犯後態度業與原審判決時不同，量刑基礎已有所變更
      ，原審量刑時未及審酌上情而以被告乙○○屢屢否認此部分
      犯行之犯後態度資為量刑因素（見原判決書第25頁第10行
      ），尚有未洽。
 （2）被告乙○○就如附表二編號10所示販賣第一級毒品犯行，業
      於檢察官偵訊及本院審理時自白，應認符合毒品危害防制
      條例第17條第2 項規定之減刑要件，業如前述，原審未及
      審酌，逕認被告乙○○於偵查中未自白附表二編號10所示販
      賣第一級毒品犯行，並無毒品危害防制條例第17條第2 項
      規定之適用等語（見原判決書第23頁至第24頁），認事用
      法尚有違誤。　
 （3）被告甲○○於附表一編號1至4、附表三編號1至5所示販賣第
      二級毒品甲基安非他命予李麗雯、陳境銘，朱華文等人之
      毒品重量及金額尚非甚鉅，以其各次犯罪情節論，主觀惡
      性尚與大量、長期販賣毒品謀取不法暴利之毒梟首惡行為
      仍應有所區隔，縱依毒品危害防制條例第17條第2項規定
      予以減輕，對被告甲○○所為附表一編號1至4、附表三編號
      1至5所示各犯行科以最低刑度猶嫌過重，依一般國民生活
      經驗法則，實屬情輕法重，在客觀上足以引起一般之同情
      ，有堪資憫恕之處，原審所為法律適用及量刑未能考量被
      告甲○○上開客觀上足以引起一般同情之犯罪情狀，未援引
      依刑法第59條規定酌減其刑，稍有未洽。　　　
（二）被告乙○○提起上訴，以其坦承附表二編號10所示犯行，請
      求法院考量犯後態度，依刑法第57條規定減輕其刑等語（
      見本院卷第189頁至第191頁），為有理由（詳如前述）。
      另被告乙○○提起上訴，請求附表一編號1至4、附表二編號
      1至15所示各犯行均依刑法第59條規定酌減其刑，並從輕
      量刑云云。惟查：①原審判決業就被告乙○○犯如附表二編
      號9、10、13至15所示販賣第一級毒品犯行，考量販賣對
      象僅有鄒冠豪1人、獲利非鉅，尚無藏有鉅量毒品，與大
      量販售毒品予不特定人之毒販相較，犯罪情節尚非至惡，
      惟販賣第一級毒品罪之法定本刑為死刑、無期徒刑，不免
      過苛，爰依刑法第59條規定就此部分酌減其刑（見原判決
      書第23頁第10行至第19行），被告乙○○及其辯護人提起上
      訴，就上開原審已依刑法第59條規定酌減其刑部分重覆爭
      執，尚有誤會。②另被告乙○○犯如附表一編號1至4、附表
      二編號1至8、11、12所示販賣第二級毒品罪之犯罪情狀，
      難認有特殊之原因或堅強事由，而在客觀上足以引起一般
      同情、顯可憫恕之處，業經本院說明如前，自無邀刑法第
      59條寬減之餘地，被告乙○○及其辯護人提起上訴請求就此
      部分亦依刑法第59條規定酌減其刑云云，自無理由。
（三）被告甲○○提起上訴，以其始終坦承附表一編號1至4、附表
      三編號1至5所示販賣第二級毒品犯行，販售對象及所得不
      多，請求依刑法第59條酌減等語（見本院卷第101頁至第1
      02頁、第189頁），為有理由（詳如前述）。另被告甲○○
      提起上訴主張附表附表一編號1至4、附表三編號1至5所示
      各犯行均依毒品危害防制條例條第17條第2項規定減輕其
      刑云云（見本院卷第101頁至第102頁），惟原審判決業就
      被告甲○○犯如附表一編號1至4、附表三編號1至5所示販賣
      第二級毒品犯行，考量其於警詢、偵訊、原審審理時均坦
      承不諱，爰依毒品危害防制條例第17條第2項規定就此部
      分減輕其刑（見原判決書第22頁第8行至第15行），被告
      甲○○提起上訴，就上開原審已依法減刑部分重覆爭執，尚
      有誤會。
（四）從而，被告乙○○、甲○○提起上訴，被告乙○○請求就其所犯
      如附表一編號1至4、附表二編號1至15所示各犯行均依刑
      法第59條規定酌減其刑，被告甲○○請求就其所犯附表一編
      號1至4、附表三編號1至5所示各犯行均依毒品危害防制條
      例第17條第2項規定減輕云云，固均為無理由，業據本院
      說明如前，然被告乙○○以其上訴後已坦承附表二編號9、1
      0、13至15所示販賣第一級毒品犯行，請求減輕其刑、被
      告甲○○上訴請求就附表一編號1至4、附表三編號1至5所示
      販賣第二級毒品犯行均依刑法第59條酌減其刑等部分，則
      為有理由，且原判決兼有前揭可議之處，自屬無可維持，
      應由本院將原判決關於被告乙○○犯如原判決附表二編號9
      、10、13至15所示販賣第一級毒品罪暨原判決附表一、二
      所示各罪定應執行刑部分、被告甲○○犯如原判決附表一編
      號1至4、附表三編號1至5所示販賣第二級毒品罪暨原判決
      附表一、三所示各罪定應執行刑部分，均予以撤銷改判。
       　　　　　
（五）量刑：
　　　爰以行為人之責任為基礎，審酌被告乙○○、甲○○均明知毒
      品海洛因、甲基安非他命使用後容易成癮，濫行施用，非
      但對施用者身心造成傷害，且因其成癮性，常使施用者經
      濟地位發生實質改變而處於劣勢，而衍生個人之家庭悲劇
      ，或導致社會之其他犯罪問題，竟無視國家杜絕毒品犯罪
      之嚴令峻刑，被告乙○○仍販賣毒品海洛因、甲基安非他命
      供他人施用，被告甲○○單獨或與乙○○共同販賣第二級毒品
      甲基安非他命予證人李麗雯、陳境銘、朱華文等人施用，
      助長毒品氾濫，有害國人身心健康及社會治安，所為顯然
      欠缺法治觀念，殊值非難，惟考量被告乙○○販賣第一、二
      級毒品予證人鄒冠豪之次數、數量、價格，及被告甲○○各
      次販賣第二級毒品之惡性、犯罪情節，均較諸大盤毒梟稍
      輕，暨被告乙○○前於偵查、原審審理時均否認販賣第一級
      毒品犯行，終能於本院審理時全盤坦認之犯罪後態度，而
      被告甲○○初於第1次警詢時否認（見108年度偵字第9340號
      卷第12頁反面至第14頁），惟其後歷次警詢、偵訊、原審
      及本院審理時均坦承販賣第二級毒品犯行之犯後態度，兼
      衡被告乙○○自陳高中畢業之教育智識程度，案發時從事舞
      台燈光道具工作，離婚、有兩名成年子女、母親中風，家
      境免持之家庭生活、經濟狀況（見原審卷第379頁）；被
      告甲○○自陳高中畢業，案發時從事工地福利社工作，離婚
      、有4名成年及未成年子女，與年邁、身體健康欠佳之母
      親同住，家境勉持之家庭生活、經濟狀況（見原審卷第37
      9頁，本院卷第189頁）等一切情狀，就被告乙○○所犯如附
      表二編號9、10、13至15、被告甲○○所犯如附表一編號1至
      4及附表三編號1至5部分，分別量處如主文第二、三項所
      示之刑，以示懲戒。
（六）沒收：
 （1）按犯罪所得，屬於犯罪行為人者，沒收之。但有特別規定
      者，依其規定，刑法第38條之1 第1 項定有明文。又二人
      以上共同犯罪，關於犯罪所得之沒收或追徵，倘個別成員
      並無犯罪所得，且與其他成員對於所得亦無事實上之共同
      處分權時，同無「利得」可資剝奪，一概採取絕對連帶沒
      收或追徵，對未受利得之共同正犯顯失公平。所謂各人「
      所分得」，係指各人「對犯罪所得有事實上之處分權限」
      ，法院應視具體個案之實際情形，依自由證明程序釋明合
      理之依據以認定之。次按犯第4 條至第9 條、第12條、第
      13條或第14條第1 項、第2項之罪者，其供犯罪所用之物
      ，不問屬於犯罪行為人與否，均沒收之，毒品危害防制條
      例第19條第1 項明文，此為刑法第38條第2 項後段所稱之
      特別規定，其立法採用與違禁物沒收相同之規範標準，並
      藉由剝奪其物，以預防並遏止相關犯罪之發生。是沒收標
      的為供犯罪所用、犯罪預備之物或犯罪所生之物時，刑法
      第38條第2 項前段規定，以屬於犯罪行為人者，得沒收之
      ，則於數人共同犯罪時，因共同正犯皆為犯罪行為人，故
      不問屬於共同正犯中何人所有，法院均得斟酌個案情節，
      不予沒收，或僅對共同正犯之所有者，或對部分或全部共
      同正犯，諭知沒收及依刑法第38條第4項規定追徵其價額
      （最高法院107 年度台上字第2697號判決意旨參照）。
 （2）被告乙○○犯如附表二編號9、13、14所示之販賣第一級毒
      品海洛因、第二級毒品甲基安非他命時，業當場如數收受
      價金11,000元、6,000元、6,000元，業據其陳明在卷（見
      本院卷第190頁），各該犯罪所得雖均未扣案，惟依卷內
      證據，並無「其變得之物或財產上利益及其孳息」，復無
      證據足認被告乙○○已將其犯罪所得轉給第三人，應認仍屬
      被告乙○○所有之犯罪所得，且上開犯罪所得如宣告沒收或
      追徵，核無刑法第38條之2 第2 項所定「過苛之虞」、「
      欠缺刑法上之重要性」、「犯罪所得價值低微」或「為維
      持受宣告人生活條件之必要」情形，爰依刑法第38條之1 
      第1 項、第3 項規定，於各罪主文項下分別宣告沒收，於
      全部或一部不能沒收或不宜執行沒收時，追徵其價額。至
      被告乙○○所犯如附表二編號10、15所示販賣第一級毒品犯
      行，證人鄒冠豪於原審審理時證稱：於附表二編號10、15
      所示時、地有向被告乙○○購買毒品海洛因，但都還沒給錢
      等語（見原審卷第350頁至第351頁），無證據證明被告乙
      ○○業已實際取得此部分交易價金，故不予宣告沒收、追徵
      ，附此說明。 
 （3）被告甲○○犯如附表三編號1至5所示之販賣第二級毒品甲基
      安非他命時，業當場如數收受價金1,000元（3筆）、2,00
      0元、3,000元，業據其陳明在卷（見原審卷第67頁，本院
      卷第191頁），各該犯罪所得雖均未扣案，惟依卷內證據
      ，並無「其變得之物或財產上利益及其孳息」，復無證據
      足認被告乙○○已將其犯罪所得轉給第三人，應認仍屬被告
      乙○○所有之犯罪所得，且上開犯罪所得如宣告沒收或追徵
      ，核無刑法第38條之2 第2 項所定「過苛之虞」、「欠缺
      刑法上之重要性」、「犯罪所得價值低微」或「為維持受
      宣告人生活條件之必要」情形，爰依刑法第38條之1 第1 
      項、第3 項規定，於各罪主文項下分別宣告沒收，於全部
      或一部不能沒收或不宜執行沒收時，追徵其價額。至被告
      甲○○犯如附表一編號1至4所示與被告乙○○共同販賣毒品甲
      基安非他命時，均係將價金如數轉交被告乙○○，業據其與
      被告乙○○陳明在卷（見原審卷第66頁、第69頁、第149頁
      、第152頁），被告甲○○尚未取得任何販賣第二級毒品之
      報酬，復無證據足證被告甲○○就此部分犯罪所得實際有取
      得任何款項，難認其獲有利得，此部分自無庸諭知沒收、
      追徵，附此說明。
 （4）另扣案被告乙○○持用之蘋果廠牌IPhone8 型行動電話1具
      （搭配門號0000000000號SIM 卡1 枚），係供作被告乙○○
      聯繫如附表二編號9、10、13至15 所示毒品交易之聯絡工
      具，而屬被告乙○○犯此部分販賣第一級罪所用之物，業據
      被告乙○○供承在卷（見原審卷第267頁、第361頁），並有
      卷附通訊監察譯文為憑（見附表二編號9、10、13至15「
      證據卷頁」欄所示），屬其犯販賣第一級罪所用之物，爰
      依毒品危害防制條例第19條第1 項規定，於附表二編號9
      、10、13至15所示犯罪之主文項下宣告沒收；又上開物品
      既已扣案，即得直接「原物沒收」，而不生追徵其價額之
      問題，特予說明。
 （5）至被告甲○○使用不詳廠牌行動電話（序號00000000000000
      0號）作為與證人朱華文聯繫交易第二級毒品之聯絡工具
      ，固屬供被告甲○○犯如附表三編號1至5所示販賣第二級毒
      品所用之物，然未據扣案，復無證據證明該具行動電話現
      仍存在，客觀上難以查證該物之價額，且因科技日新月異
      ，遭汰換之隔代行動電話交易價值大減，此乃市場交易常
      情，被告甲○○  犯罪之時間約在108 年4月至5月間，距今
      時日已久，估算折舊以後，幾無價值，佐以被告甲○○已因
      本案犯行經判處罪刑，是否沒收該未扣案之不詳廠牌行動
      電話，相較之下已不具有刑法上之重要性，爰不予宣告沒
      收、追徵，併此敘明。 　
 五、上訴駁回之理由（即被告乙○○如原判決附表一編號1至4、
     附表二編號1至8、11、12、附表四編號1至6部分；被告甲○
     ○如原判決附表四編號1部分）：
（一）原判決以被告乙○○犯如附表一編號1至4、附表二編號1至8
      、11、12所示販賣第二級毒品及附表四編號1至6所示轉讓
      禁藥、被告甲○○犯如附表四編號1所示轉讓禁藥等犯行均
      事證明確，適用毒品危害防制條例第4 條第2 項、第17條
      第2 項、第19條第1 項，藥事法第83條第1 項，刑法第11
      條、第28條、第47條第1項、第38條之1 第1 項前段、第3
       項等規定，並審酌被告乙○○、甲○○均係智識思慮正常、
      有社會經驗之成年人，其等均有毒品前科，理應知悉毒品
      之危害性及國家法律之禁令，為牟一己之私利，罔顧法律
      重典，被告乙○○販賣第二級毒品業已助長毒品散布，危害
      社會治安及國民健康甚鉅，惡性重大，被告乙○○復與被告
      甲○○共同轉讓禁藥甲基安非他命予他人施用，造成他人建
      康及社會治安之危害，所為殊值非難；惟考量被告乙○○所
      販賣之第二級毒品甲基安非他命數量非鉅、利潤尚微、對
      象均同屬為毒友之人，並斟酌被告乙○○、甲○○坦認犯行之
      態度，兼衡被告乙○○自述高中畢業之智識程度、離婚有兩
      名成年子女，案發時從事舞台燈光道具工作，跟家人同住
      ，母親中風在醫院做復建，經濟狀況不好；被告甲○○自述
      其高中畢業之智識程度，離婚有4 名成年及未成年子女，
      案發時從事工地福利社工作，經濟狀況勉持（見原審卷第
      379 頁），暨其等犯罪之動機、目的、手段、素行、彼此
      分工狀態、各次犯行交易毒品之價值、數量、交易或轉讓
      毒品之人數等一切情狀，就被告乙○○此部分販賣第二級毒
      品、轉讓禁藥犯行，分別量處如附表一編號1至4、附表二
      編號1至8、11、12、附表四編號1至6「罪名及宣告刑、沒
      收」欄所示之刑，被告甲○○轉讓禁藥犯行，量處如附表四
      編號1「罪名及宣告刑、沒收」欄所示之刑。並說明：①扣
      案之蘋果廠牌IPhone8 型行動電話1 具（含SIM 卡1 枚）
      ，係供被告乙○○為附表一編號1至4、附表二編號1至8、11
      、12、附表四編號1至6各編號所示犯行所用之物，業據被
      告乙○○供陳在卷（見原審卷第360頁至第361頁），並有通
      訊監察譯文存卷可參，應依毒品危害防制條例第19條第1 
      項之規定，不問屬於犯罪行為人與否，予以宣告沒收。②
      如附表一編號1至4所示被告乙○○、甲○○2 人共同販賣毒品
      所得均係被告乙○○獨得，並未朋分被告甲○○等情，業據被
      告乙○○、甲○○於原審準備程序時供承明確（見原審卷第14
      9 頁、第152 頁），故此部分交易犯罪所得均應依刑法第
      38條之1 第1 項前段、第3 項規定，於被告乙○○附表一編
      號1至4所示罪刑項下宣告沒收，於全部或一部不能沒收或
      不宜執行沒收時，追徵其價額。③如附表二編號1至8、11
      至12所示被告乙○○販賣毒品所得，亦應依刑法第38條之1 
      第1 項前段、第3 項規定，於被告乙○○附表二編號1至8、
      11至12所示罪刑項下宣告沒收，於全部或一部不能沒收或
      不宜執行沒收時，追徵其價額。核其認事用法俱無不合，
      量刑亦甚妥適。
（二）被告乙○○提起上訴，以其坦承附表一編號1至4、附表二編
      號1至8、11、12及附表四編號1至6所示各犯行，請求均依
      刑法第59條規定酌減其刑云云（見本院卷第190頁）。惟
      按刑法第59條之酌量減輕其刑，必須犯罪另有特殊之原因
      與環境等，在客觀上足以引起一般同情，認為即予宣告法
      定低度刑期尤嫌過重者，始有其適用。此所謂法定最低度
      刑，固包括法定最低本刑；惟遇有其他法定減輕之事由者
      ，則應係指適用其他法定減輕事由減輕其刑後之最低度刑
      而言。倘被告別有法定減輕事由者，應先適用法定減輕事
      由減輕其刑後，猶認其犯罪之情狀顯可憫恕，即使科以該
      減輕後之最低度刑仍嫌過重者，始得適用刑法第59條規定
      酌量減輕其刑；若有二種以上法定減輕事由，仍應先依法
      定減輕事由遞減其刑後，科以最低刑度，猶嫌過重時，始
      得再依刑法第59條規定酌減其刑。查被告乙○○犯如附表一
      編號1至4、附表二編號1至8、11、12所示販賣第二級毒品
      罪、附表四編號1至6所示轉讓禁藥罪之犯罪情狀，難認有
      特殊之原因或堅強事由，而在客觀上足以引起一般同情、
      顯可憫恕之處，業經本院說明如前，且審酌被告乙○○所犯
      販賣第二級毒品罪之法定刑為「無期徒刑或7年以上有期
      徒刑，得併科新臺幣1千萬元以下罰金」，其於本案犯行
      成立累犯而應加重其刑，再經依毒品危害防制條例第17條
      第2項規定減輕其刑，難認有何情輕法重之情事，自無邀
      刑法第59條寬減之餘地。被告乙○○及其辯護人主張依刑法
      第59條規定酌減其刑云云，所執理由均屬刑法第57條關於
      犯後態度等科刑審酌事由，與刑法第59條犯罪情狀是否顯
      可憫恕有別，難認可採，其此部分上訴為無理由。③至被
      告乙○○主張原審量刑過重，請求從輕量刑云云，惟關於刑
      之量定，係實體法上賦予法院職權裁量之事項，倘無逾越
      法律規定之範圍，或濫用裁量權限之情形，即不得任意指
      摘為違法，本院審酌原判決就被告之犯罪情節及科刑部分
      之量刑基礎，已於理由欄內具體說明，顯已斟酌刑法第57
      條各款事由，並基於刑罰目的性之考量、刑事政策之取向
      以及行為人刑罰感應力之衡量等因素而為刑之量定，係以
      行為人責任為基礎，並未逾越法定刑度，亦無違背公平正
      義之精神，客觀上不生量刑失出失入之恣意為之情形，被
      告乙○○主張原審量刑過重云云，亦為無理由。
（三）被告甲○○提起上訴，主張其轉讓禁藥之對象、數量不多，
      請法院斟酌其犯後態度，依刑法第59條、毒品危害防制條
      例第17條第2項規定減輕其刑云云（見本院卷第101頁至第
      102頁）。惟按關於犯罪之處罰，其所據以論罪之條文與
      刑罰加重、減輕等相關規定之適用，除別有規定外，應本
      於統一性及整體性原則一體適用，不能與主刑所適用之法
      律任意割裂；因法條競合而優先適用重法之結果，基於法
      律整體適用原則，應全部適用重法，而不得部分適用重法
      ，部分又適用輕法，致有割裂適用法律之違法。查被告甲
      ○○所犯如附表四編號1所示轉讓甲基安非他命之數量並無
      證據顯示逾行政院所公告加重其刑之標準即淨重10公克，
      依重法優於輕法、後法優於前法等法理，擇一重之藥事法
      第83條第1 項轉讓禁藥罪處斷，已如前述，且藥事法並無
      轉讓禁藥者若於偵查及審判中自白或供出毒品來源因而查
      獲其他正犯或共犯，應減輕其刑之特別規定，自無從割裂
      而另適用毒品條例第17條第2 項減輕或免除其刑規定之餘
      地；又被告甲○○犯如附表四編號1所示轉讓禁藥罪之犯罪
      情狀，難認有特殊之原因或堅強事由，而在客觀上足以引
      起一般同情、顯可憫恕之處，業經本院說明如前，是被告
      甲○○提起上訴，請求就附表四編號1所示轉讓禁藥罪部分
      依毒品危害防制條例第17條第2項或刑法第59條規定減輕
      其刑云云，自屬無據，被告甲○○此部分上訴主張均無理由
      。
（四）綜上，被告乙○○猶執前詞分別就其所犯如原判決附表一編
      號1至4、附表二編號1至8、11、12、附表四編號1至6部分
      提起上訴，被告甲○○則以前詞就其所犯如原判決附表四編
      號1部分提起上訴，指摘原判決不當，均為無理由，應予
      駁回。 　　　
六、定應執行刑：
（一）按數罪併罰，分別宣告多數有期徒刑者，於各刑中之最長
      期以上，各刑合併之刑期以下，定其刑期，但不得逾30年
      ，刑法第51條第5款定有明文。乃因刑罰之科處，應以行
      為人之責任為基礎，考量人之生命有限，刑罰對被告造成
      之痛苦程度，係以刑度增加而生加乘成效果，而非等比方
      式增加，如以實質累加方式執行，刑責恐將偏重過苛，不
      符現代刑事政策及刑罰之社會功能，故透過定應執行刑程
      式，採限制加重原則，授權法官綜合斟酌被告犯罪行為之
      不法與罪責程度、各罪彼此間之關聯性（例如數罪犯罪時
      間、空間、各行為所侵害法益之專屬性或同一性、數罪對
      法益侵害之加重效應等）、數罪所反應被告人格特性與傾
      向、對被告施以矯正之必要性等，妥適裁量最終具體應實
      現之刑罰，以符罪責相當之要求。因此，法院於酌定執行
      刑時，應體察法律恤刑之目的，為妥適之裁量，俾符合實
      質平等原則，此一刑罰裁量亦係一實質、特殊之量刑過程
      。準此，不能以數罪之宣告刑累加之總合，對比最終所定
      之應執行刑，即認原所處之宣告刑大幅減縮，即認有何裁
      量濫用之情事。
（二）被告乙○○部分（即附表一編號1至4、附表二編號1至15）
      ：
　　　查本院既將原審判決關於被告乙○○犯如附表二編號9、10
      、13至15所示販賣第一級毒品罪部分予撤銷改判，原判決
      就被告乙○○犯如附表一、二各編號所示各罪所處有期徒刑
      部分之定應執行刑即失所附麗，應併予撤銷。本院審酌被
      告乙○○各次販賣毒品海洛因、甲基安非他命之時間接近，
      販賣對象、次數為證人李麗雯1次、陳境銘4次、余紅男3
      次、張香君1次、彭國鈞3次、鄒冠豪6次，對象重疊性高
      ，所侵犯之法益同一，於併合處罰時其責任非難重複之程
      度較高，就其所犯數罪為整體非難評價，就被告乙○○上開
      撤銷改判所處有期徒刑部分（附表二編號9、10、13至15
      ），與上訴駁回之販賣第二級毒品罪所處有期徒刑部分（
      附表一編號1至4、附表二編號1至8、11、12），爰定其應
      執行刑如判決主文第5 項所示。
（三）被告甲○○部分（即附表一編號1至4、附表三編號1至5）：
　　　本院審酌被告甲○○各次販賣第二級毒品之時間接近，販賣
      對象、次數為證人李麗雯1次、陳境銘3次、朱華文5次，
      對象重疊性高，所侵犯之法益同一，於併合處罰時其責任
      非難重複之程度較高，就其所犯數罪為整體非難評價，就
      被告甲○○上開撤銷改判所處之有期徒刑部分定其應執行刑
      如主文第3項所示。
（四）另依刑法第40條之2 第1 項規定：「宣告多數沒收者，併
      執行之」，是被告乙○○上開撤銷改判、上訴駁回之販賣第
      二級毒品部分宣告沒收、追徵部分（詳見附表一、二各編
      號「罪名及宣告刑、沒收」欄所載），被告甲○○上開撤銷
      改判部分宣告沒收、追徵部分，均應由檢察官依上開規定
      併執行之，特予說明。
（五）末以被告乙○○、甲○○犯如附表四各編號所示轉讓禁藥罪所
      處之刑，均屬得易服社會勞動之罪（惟不得易科罰金），
      依刑法第50條第1項、第2項規定，於本案判決確定後，被
      告乙○○、甲○○為併合處罰請求前，爰不就被告乙○○、甲○○
      前揭販賣第一、二級毒品罪所處罪刑（均屬不得易科罰金
      之罪刑）為合併定應執行刑之諭知，附此敘明。
據上論斷，應依刑事訴訟法第368 條、第369 條第1 項前段、第
364 條、第299 條第1 項前段，毒品危害防制條例第4 條第1項
、第2 項、第17條第2 項、第19條第1 項，刑法第11條、第28條
、第55條、第47條第1項、第59條、第51條第5 款、第38條之1 
第1 項、第3 項、第38條之2第2項、第40條之2第1項，判決如主
文。
本案經檢察官邱志平提起公訴，檢察官蘇佩鈺到庭執行職務。
中　　華　　民　　國　　109 　年　　4 　　月　　14　　日
                  刑事第十八庭  審判長法　官  吳炳桂
                                      法　官  黃紹紘
                                      法　官  何俏美
以上正本證明與原本無異。
如不服本判決，應於收受送達後20日內向本院提出上訴書狀，其
未敘述上訴之理由者並得於提起上訴後20日內向本院補提理由書
（均須按他造當事人之人數附繕本）「切勿逕送上級法院」。
                                      書記官  吳芝嘉
中　　華　　民　　國　　109 　年　　4 　　月　　14　　日
附錄：本案論罪科刑法條全文
毒品危害防制條例第4條第1、2項：
製造、運輸、販賣第一級毒品者，處死刑或無期徒刑；處無期徒
刑者，得併科新臺幣 2 千萬元以下罰金。
製造、運輸、販賣第二級毒品者，處無期徒刑或 7 年以上有期
徒刑，得併科新臺幣1千萬元以下罰金。

藥事法第83條第1項：
明知為偽藥或禁藥，而販賣、供應、調劑、運送、寄藏、牙保、
轉讓或意圖販賣而陳列者，處 7 年以下有期徒刑，得併科新臺
幣5千萬元以下罰金。

附表一、被告乙○○、甲○○共同販賣第二級毒品部分：
編號 交易 對象 交易時間 及地點 交易毒品方式、種類、數量及金額 證據卷頁 罪名及宣告刑、沒收 1 （起訴書附表編號6、 併辦意旨書附表編號6 ） 李麗雯 108年3月4日21時22分許後不久、新竹縣芎林鄉美聯社旁萊爾富超商前 李麗雯於108年3月4日17時8分許，先以其持用之行動電話門號0000000000號撥打被告乙○○持用之行動電話門號0000000000號，約好待被告乙○○下班後再聯繫，嗣於同日20時52分許被告乙○○以上開電話聯繫李麗雯，兩人在電話中達成交易地點及購買甲基安非他命之合意，被告乙○○與甲○○旋於左列時間一同前往左列地點交付李麗雯甲基安非他命1包（約0.8至0.9公克），並收取現金4,000元而完成交易。 ①證人李麗雯於警詢、偵訊之證述（見108年度他字第544號卷第107頁至第108頁、第124頁反面至第126頁）。 ②被告乙○○於警詢、原審訊問、原審、本院準備程序及審理之供述（見108年度偵字第6544號卷第6頁正、反面，原審108年度訴字第857號卷第68頁、第152頁、第377頁，本院卷第190頁、第250頁）。　 ③被告甲○○於警詢、偵訊、原審訊問、原審、本院準備程序及審理之供述（見108年度偵字第9340號卷第15頁正、反面、第39頁、第43頁，108年度聲羈字第220號卷第8頁，原審108年度訴字第857號卷第66頁、第149頁、第376頁、第381頁，本院卷第190頁、第250頁）。 ④臺灣新竹地方法院108年聲監字第62號通訊監察書暨電話附表（見108年度偵字第6544號卷第193頁至第194頁）。 ⑤行動電話門號0000000000號與0000000000號於108年3月4日17時8分、20時52分、21時22分許之通訊監察譯文3通（見108年度偵字第6544號卷第114頁正、反面編號C1、C2、C3） 乙○○共同犯販賣第二級毒品罪，累犯，處有期徒刑叁年玖月。扣案之蘋果廠牌IPhone8 行動電話壹具（含門號○○○○○○○○○○號SIM 卡壹枚）沒收。未扣案之犯罪所得新臺幣肆仟元沒收，如全部或一部不能沒收或不宜執行沒收時，追徵其價額。 甲○○共同犯販賣第二級毒品罪，處有期徒刑貳年。 2 （起訴書附表編號9、 併辦意旨書附表編號9 ） 陳境銘 108年3月20日15時19分許後不久、被告乙○○位於新竹縣○○鎮○○路○○段000巷0號住處 陳境銘於108年3月20日7時52分許，先以其持用之行動電話門號0000000000號撥打被告乙○○持用之行動電話門號0000000000號表示欲購買毒品，被告乙○○表示毒品未帶在身上而係留在其女友即被告甲○○處，嗣於同日9時41分許，陳境銘再度致電被告乙○○，表示先轉帳價金1,000元至被告乙○○所指定之第一銀行帳戶，兩人在電話中達成交易甲基安非他命1,000元之合意，旋由被告甲○○左列時間前往左列地點交付陳境銘甲基安非他命1包（約0.3至0.4公克）。   ①證人陳境銘於警詢、偵訊之證述（見108年度他字第544號卷215頁正、反面、第225頁正、反面、第229頁，108年度偵字第6544號卷第184頁）。 ②被告乙○○於偵訊、原審訊問、原審、本院準備程序及審理之供述（見108年度偵字第6544號卷第184頁，原審108年度訴字第857號卷第66頁、第152頁、第377頁，本院卷第190頁、第250頁）。 ③被告甲○○於警詢、偵訊、原審訊問、原審、本院準備程序及審理之供述（見108年度偵字第9340號卷第15頁反面至第16頁、第39頁至第40頁、第43頁，108年度聲羈字第220號卷第9頁，原審108年度訴字第857號卷第66頁、第149頁、第376頁、第381頁，本院卷第190頁、第250頁）。 ④臺灣新竹地方法院108年聲監字第62號通訊監察書暨電話附表（見108年度偵字第6544號卷第193頁至第194頁）。 ⑤行動電話門號0000000000號與0000000000號於108年3月20日7時52分、9時41分、9時45分、15時3分、15時19分許之通訊監察譯文5通（見108年度偵字第6544號卷第117頁反面至第118頁編號F6、F7、F8、F9、F10）。 ⑥第一商業銀行竹科分行108年度8月21日一竹科字第47號函檢附存戶劉０芳帳戶存摺存款客戶交易明細表（見108年度偵字第6544號卷第133頁、第142頁）。　 乙○○共同犯販賣第二級毒品罪，累犯，處有期徒刑叁年捌月。扣案之蘋果廠牌IPhone8 行動電話壹具（含門號○○○○○○○○○○號SIM 卡壹枚）沒收。未扣案之犯罪所得新臺幣壹仟元沒收，如全部或一部不能沒收或不宜執行沒收時，追徵其價額。 甲○○共同犯販賣第二級毒品罪，處有期徒刑貳年。 3 （起訴書附表編號10、 併辦意旨書附表編號10） 陳境銘 108年4月12日17時47分許後某時、新竹縣新埔鎮臺灣菸酒公賣局附近 陳境銘於108年4月12日12時49分許，先以其持用之行動電話門號0000000000號撥打被告乙○○持用之行動電話門號0000000000號表示欲購買毒品，兩人在電話中達成交易甲基安非他命1,000元之合意，被告乙○○並表示毒品未帶在身上而係留在其女友即被告甲○○處，且去電聯絡被告甲○○，陳境銘則轉帳價金1,000元至被告乙○○所指定之第一銀行帳戶，嗣於同日17時47分許陳境銘與被告乙○○於電話中約定交易毒品地點，旋由被告甲○○左列時間前往左列地點交付陳境銘甲基安非他命1包（約0.2至0.3公克。 ①證人陳境銘於警詢、偵訊之證述（見108年度他字第544號卷215頁反面至第216頁、第225頁正、反面，108年度偵字第6544號卷第184頁）。 ②被告乙○○於偵訊、原審訊問、原審、本院準備程序及審理之供述（見108年度偵字第6544號卷第112頁、第184頁，原審108年度訴字第857號卷第69頁、第152頁、第377頁，本院卷第190頁、第250頁）。 ③被告甲○○於警詢、偵訊、原審訊問、原審、本院準備程序及審理之供述（見108年度偵字第9340號卷第16頁正、反面、第40頁、第43頁，108年度聲羈字第220號卷第9頁，原審108年度訴字第857號卷第66頁、第149頁、第376頁、第381頁，本院卷第190頁、第250頁）。 ④臺灣新竹地方法院108年聲監續字第171號通訊監察書暨電話附表（見108年度偵字第6544號卷第195頁至第196頁）。 ⑤行動電話門號0000000000號與0000000000號於108年4月12日12時49分、17時47分之通訊監察譯文2通（見108年度偵字第6544號卷第118頁正、反面編號F11、F12）。 ⑥第一商業銀行竹科分行108年度8月21日一竹科字第47號函檢附存戶劉０芳帳戶存摺存款客戶交易明細表（見108年度偵字第6544號卷第133頁、第143頁）。　 乙○○共同犯販賣第二級毒品罪，累犯，處有期徒刑叁年捌月。扣案之蘋果廠牌IPhone8 行動電話壹具（含門號○○○○○○○○○○號SIM 卡壹枚）沒收。未扣案之犯罪所得新臺幣壹仟元沒收，如全部或一部不能沒收或不宜執行沒收時，追徵其價額。 甲○○共同犯販賣第二級毒品罪，處有期徒刑貳年。 4 （起訴書附表編號12、 併辦意旨書附表編號12） 陳境銘 108年4月25日10時24分至12時許間某時、新竹縣新埔鎮臺灣菸酒公賣局附近 陳境銘於108年4月25日10時1分至10時18分許，陸續以其持用之行動電話門號0000000000號撥打被告乙○○持用之行動電話門號0000000000號表示欲購買毒品，兩人在電話中達成交易地點及購買甲基安非他命1,000元之合意，被告乙○○則聯絡被告甲○○，旋由被告甲○○左列時間前往左列地點交付陳境銘甲基安非他命1包（約0.2公克），並收取現金1,000元而完成交易，嗣被告陳渼棋再將價金轉交被告乙○○。 ①證人陳境銘於偵訊之證述（見108年度偵字第6544號卷第184頁正、反面）。 ②被告乙○○於警詢、偵訊、原審訊問、原審、本院準備程序及審理之供述（見108年度偵字第6544號卷第11頁反面、第184頁反面，原審108年度訴字第857號卷第69頁、第152頁、第377頁，本院卷第190頁、第250頁）。 ③被告甲○○於警詢、偵訊、原審訊問、原審、本院準備程序及審理之供述（見108年度偵字第9340號卷第18頁、第43頁，原審108年度訴字第857號卷第66頁、第149頁、第376頁、第381頁，本院卷第190頁、第250頁）。 ④臺灣新竹地方法院108年聲監續字第242號通訊監察書暨電話附表（見108年度偵字第6544號卷第199頁至第200頁）。 ⑤行動電話門號0000000000號與0000000000號於108年4月25日10時1分、10時11分、10時18分、10時24分許之通訊監察譯文4通（見108年度偵字第6544號卷第119頁編號F17、F18、F19、F20）。　 乙○○共同犯販賣第二級毒品罪，累犯，處有期徒刑叁年捌月。扣案之蘋果廠牌IPhone8 行動電話壹具（含門號○○○○○○○○○○號SIM 卡壹枚）沒收。未扣案之犯罪所得新臺幣壹仟元沒收，如全部或一部不能沒收或不宜執行沒收時，追徵其價額。 甲○○共同犯販賣第二級毒品罪，處有期徒刑貳年。 

附表二、被告乙○○單獨販賣第一級、第二級毒品部分：
編號 交易 對象 交易時間 及地點 交易毒品方式、種類、數量及金額 證據卷頁 罪名及宣告刑、沒收 1 （起訴書附表編號3、 併辦意旨書附表編號3 ） 余紅男 108 年3月16日19時38分許後不久、新竹縣○○鎮○○街0 號老人會館前 余紅男於108年3月16日19時2分許，先以其持用之行動電話門號0000000000號撥打被告乙○○持用之行動電話門號0000000000號表示欲購買毒品，兩人在電話中達成交易地點及購買2,000元甲基安非他命之合意，嗣被告乙○○於左列時間前往左列地點交付余紅男甲基安非他命1包（約0.56公克），並收取現金2,000元而完成交易。 ①證人余紅男於警詢、偵訊之證述（見108年度他字第544號卷第132頁反面、第100頁至第101頁）。 ②被告乙○○於偵訊、原審訊問、原審、本院準備程序及審理之供述（見108年度偵字第6544號卷第103頁，原審108年度訴字第857號卷第68頁、第152頁、第377頁，本院卷第190頁、第250頁）。 ③臺灣新竹地方法院108年聲監字第62號通訊監察書暨電話附表（見108年度偵字第6544號卷第193頁至第194頁）。 ④行動電話門號0000000000號與0000000000號於108年3月16日19時2分、19時31分、19時38分許之通訊監察譯文3通（見108年度偵字第6544號卷第106頁編號B1、B2、B3）。 乙○○犯販賣第二級毒品罪，累犯，處有期徒刑叁年捌月。扣案之蘋果廠牌IPhone8行動電話壹具（含門號○○○○○○○○○○號SIM卡壹枚）沒收。未扣案之犯罪所得新臺幣貳仟元沒收，如全部或一部不能沒收或不宜執行沒收時，追徵其價額。 2 （起訴書附表編號4、 併辦意旨書附表編號4 ） 余紅男 108 年3月24日12時45分許、新竹縣○○鎮○○街0 號老人會館前 余紅男於108年3月24日12時3分許，先以其持用之行動電話門號0000000000號撥打被告乙○○持用之行動電話門號0000000000號表示欲購買毒品，兩人在電話中達成交易2,000元甲基安非他命之合意，嗣被告乙○○於左列時間前往左列地點交付余紅男甲基安非他命1包（約0.56公克），並收取現金2,000元而完成交易。 ①證人余紅男於警詢、偵訊之證述（見108年度他字第544號卷第133頁、第101頁）。 ②被告乙○○於警詢、偵訊、原審訊問、原審、本院準備程序及審理之供述（見108年度偵字第6544號卷第5頁反面、第52頁、第103頁，原審108年度訴字第857號卷第68頁、第152頁、第377頁，本院卷第190頁、第250頁）。 ③臺灣新竹地方法院108年聲監續字第171號通訊監察書暨電話附表（見108年度偵字第6544號卷第195頁至第196頁）。 ④行動電話門號0000000000號與0000000000號於108年3月24日12時3分、12時29分許之通訊監察譯文2通（見108年度偵字第6544號卷第106頁反面編號B4、B5）。 乙○○犯販賣第二級毒品罪，累犯，處有期徒刑叁年捌月。扣案之蘋果廠牌IPhone8行動電話壹具（含門號○○○○○○○○○○號SIM卡壹枚）沒收。未扣案之犯罪所得新臺幣貳仟元沒收，如全部或一部不能沒收或不宜執行沒收時，追徵其價額。 3 （起訴書附表編號5、 併辦意旨書附表編號5 ） 余紅男 108 年4月10日21時40分許、新竹縣○○鎮○○街0 號老人會館前 余紅男於108年4月10日20時15分、21時4分許，陸續以其持用之行動電話門號0000000000號撥打被告乙○○持用之行動電話門號0000000000號表示欲購買毒品，兩人在電話中達成交易甲基安非他命之合意，嗣被告乙○○於左列時間前往左列地點交付余紅男甲基安非他命1包（約0.2至0.3公克），並收取現金1,000元而完成交易。 ①證人余紅男於警詢、偵訊之證述（見108年度他字第544號卷第133頁、第101頁至第102頁）。 ②被告乙○○於偵訊、原審訊問、原審、本院準備程序及審理之供述（見108年度偵字第6544號卷第103頁，原審108年度訴字第857號卷第68頁、第152頁、第377頁，本院卷第190頁、第250頁）。 ③臺灣新竹地方法院108年聲監續字第171號通訊監察書暨電話附表（見108年度偵字第6544號卷第195頁至第196頁）。 ④行動電話門號0000000000號與0000000000號於108年4月10日20時15分、21時4分、21時33分許之通訊監察譯文3通（見108年度偵字第6544號卷第106頁反面編號B6、B7、B8）。 乙○○犯販賣第二級毒品罪，累犯，處有期徒刑叁年捌月。扣案之蘋果廠牌IPhone8 行動電話壹具（含門號○○○○○○○○○○號SIM 卡壹枚）沒收。未扣案之犯罪所得新臺幣壹仟元沒收，如全部或一部不能沒收或不宜執行沒收時，追徵其價額。 4 （起訴書附表編號7、 併辦意旨書附表編號7 ） 張香君 108年3月17日20時52分許後1小時內、張香君位於新竹縣○○鎮○○路○段000巷00號住處附近   張香君於108年3月17日20時49分、20時52分許，陸續以其持用之行動電話門號0000000000號撥打被告乙○○持用之行動電話門號0000000000號表示欲購買毒品，兩人在電話中達成交易地點之合意，嗣被告乙○○於左列時間前往左列地點交付張香君甲基安非他命1包（約0.8公克），並收取現金3,000元而完成交易。嗣因張香君覺得品質不佳，又與被告乙○○相約於同年月19日19時許更換品質較佳之另包毒品甲基安非他命。 ①證人張香君於警詢、偵訊之證述（見108年度他字第544號卷第143頁、第181頁反面至第182頁）。 ②被告乙○○於警詢、偵訊、原審訊問、原審、本院準備程序及審理之供述（見108年度偵字第6544號卷第6頁反面、第52頁反面、第104頁，原審108年度訴字第857號卷第68頁至第69頁、第152頁、第377頁，本院卷第190頁、第250頁）。 ③臺灣新竹地方法院108年聲監字第62號通訊監察書暨電話附表（見108年度偵字第6544號卷第193頁至第194頁）。 ④行動電話門號0000000000號與0000000000號於108年3月17日20時49分、20時52分、108年3月19日19時18分許之通訊監察譯文3通（見108年度偵字第6544號卷第107頁編號D1、D2、D3）。 乙○○犯販賣第二級毒品罪，累犯，處有期徒刑叁年玖月。扣案之蘋果廠牌IPhone8 行動電話壹具（含門號○○○○○○○○○○號SIM 卡壹枚）沒收。未扣案之犯罪所得新臺幣叁仟元沒收，如全部或一部不能沒收或不宜執行沒收時，追徵其價額。 5 （起訴書附表編號15、 併辦意旨書附表編號15） 陳境銘 於108 年4月25日20時23分許後不久、乙○○位於新竹縣○○鎮○○路○○段000巷0 號住處附近 陳境銘於108年4月25日20時23分許，先以其持用之行動電話門號0000000000號撥打被告乙○○持用之行動電話門號0000000000號表示欲購買1,500元甲基安非他命，被告乙○○應允後，要求陳境銘到其住處交易，嗣陳境銘於左列時間前往左列地點，被告乙○○旋交付陳境銘甲基安非他命2包（共約0.3至0.4公克），並收取現金1,500元而完成交易。 ①證人陳境銘於警詢、偵訊之證述（見108年度他字第544號卷第217頁反面、第232頁，108年度偵字第6544號卷第184頁反面）。 ②被告乙○○於警詢、偵訊、原審訊問、原審、本院準備程序及審理之供述（見108年度偵字第6544號卷第11頁反面、第112頁、第184頁反面，原審108年度訴字第857號卷第69頁、第152頁、第377頁，本院卷第190頁、第250頁）。 ③臺灣新竹地方法院108年聲監續字第242號通訊監察書暨電話附表（見108年度偵字第6544號卷第199頁至第200頁）。 ④行動電話門號0000000000號與0000000000號於108年4月25日20時23分許之通訊監察譯文1通（見108年度偵字第6544號卷第120頁反面編號F28）。 乙○○犯販賣第二級毒品罪，累犯，處有期徒刑叁年捌月。扣案之蘋果廠牌IPhone8 行動電話壹具（含門號○○○○○○○○○○號SIM 卡壹枚）沒收。未扣案之犯罪所得新臺幣壹仟伍佰元沒收，如全部或一部不能沒收或不宜執行沒收時，追徵其價額。 6 （起訴書附表編號16、 併辦意旨書附表編號16） 彭國鈞 108年2月24日22時18分許、乙○○位於新竹縣○○鎮○○路○○段000巷0號住處附近 彭國鈞於108年2月24日22時2分許，以其持用之行動電話門號0000000000號撥打被告乙○○持用之行動電話門號0000000000號表示欲過去購買毒品，兩人在電話中達成交易毒品之合意，彭國鈞即於左列時間前往左列地點向被告乙○○購買甲基安非他命1包（約0.5公克），被告乙○○並收取現金1,500元而完成交易。嗣被告於同日22時23分許撥打電話要求彭國鈞返回交易地點，更換另1包甲基安非他命給彭國鈞。 ①證人彭國鈞於警詢、偵訊之證述（見108年度他字第544號卷第245頁反面、第260頁反面）。 ②被告乙○○於警詢、偵訊、原審訊問、原審、本院準備程序及審理之供述（見108年度偵字第6544號卷第11頁反面至第12頁、第110頁反面，原審108年度訴字第857號卷第70頁、第152頁、第377頁，本院卷第190頁、第250頁）。 ③臺灣新竹地方法院108年聲監字第62號通訊監察書暨電話附表（見108年度偵字第6544號卷第193頁至第194頁）。 ④行動電話門號0000000000號與0000000000號於108年2月24日22時2分、22時17分、22時23分許之通訊監察譯文3通（見108年度偵字第6544號卷第121頁編號G1、G2、G3）。 乙○○犯販賣第二級毒品罪，累犯，處有期徒刑叁年捌月。扣案之蘋果廠牌IPhone8 行動電話壹具（含門號○○○○○○○○○○號SIM 卡壹枚）沒收。未扣案之犯罪所得新臺幣壹仟伍佰元沒收，如全部或一部不能沒收或不宜執行沒收時，追徵其價額。 7 （起訴書附表編號17、 併辦意旨書附表編號17） 彭國鈞 108年3月15日0時28分許、乙○○位於新竹縣○○鎮○○路○○段00 0巷0號住處附近 彭國鈞於108年3月14日22時31分許，以其持用之行動電話門號0000000000號聯繫被告乙○○持用之行動電話門號0000000000號，被告乙○○表示人在外縣市，嗣於翌日凌晨0時27分許，被告乙○○返家後撥打電話給彭國鈞表示可以過來購買毒品，兩人在電話中達成交易毒品之合意，彭國鈞即於左列時間前往左列地點向被告乙○○購買甲基安非他命1包（約0.5公克），被告乙○○並收取現金1,500元而完成交易。 ①證人彭國鈞於警詢、偵訊之證述（見108年度他字第544號卷第245頁反面至第246頁、第260頁反面）。 ②被告乙○○於偵訊、原審訊問、原審、本院準備程序及審理之供述（見108年度偵字第6544號卷第110頁反面，原審108年度訴字第857號卷第70頁、第152頁、第377頁，本院卷第190頁、第250頁）。 ③臺灣新竹地方法院108年聲監字第62號通訊監察書暨電話附表（見108年度偵字第6544號卷第193頁至第194頁）。 ④行動電話門號0000000000號與0000000000號於108年3月14日22時31分、108年3月15日0時27分許之通訊監察譯文2通（見108年度偵字第6544號卷第121頁反面編號G4、G5）。 乙○○犯販賣第二級毒品罪，累犯，處有期徒刑叁年捌月。扣案之蘋果廠牌IPhone8 行動電話壹具（含門號○○○○○○○○○○號SIM 卡壹枚）沒收。未扣案之犯罪所得新臺幣壹仟伍佰元沒收，如全部或一部不能沒收或不宜執行沒收時，追徵其價額。 8 （起訴書附表編號18、 併辦意旨書附表編號18） 彭國鈞 108年3月27日某時許、乙○○位於新竹縣○○鎮○○路○○段000巷0號住處附近 彭國鈞於108年3月27日某時許，以其持用之行動電話門號0000000000號與被告乙○○持用之行動電話門號0000000000號聯繫後，被告乙○○於左列時間及地點販售甲基安非他命1包（約3公克）予彭國鈞，並收取3,000 元價金而完成交易。  ①證人彭國鈞於偵訊之證述（見108年度他字第544號卷第260頁反面至第261頁）。 ②被告乙○○於偵訊、原審訊問、原審、本院準備程序及審理之供述（見108年度偵字第6544號卷第111頁，原審108年度訴字第857號卷第70頁、第152頁、第377頁，本院卷第190頁、第250頁）。 ③臺灣新竹地方法院108年聲監續字第171號通訊監察書暨電話附表（見108年度偵字第6544號卷第195頁至第196頁）。 ④行動電話門號0000000000號與0000000000號於108年3月30日16時50分、21時9分、22時12分許之通訊監察譯文3通（見108年度偵字第6544號卷第122頁反面至第123頁編號G11、G12、G13）。 乙○○犯販賣第二級毒品罪，累犯，處有期徒刑叁年拾月。扣案之蘋果廠牌IPhone8 行動電話壹具（含門號○○○○○○○○○○號SIM 卡壹枚）沒收。未扣案之犯罪所得新臺幣叁仟元沒收，如全部或一部不能沒收或不宜執行沒收時，追徵其價額。 9 （起訴書附表編號19、 併辦意旨書附表編號19） 鄒冠豪 108年2月22日21時46分許後不久、鄒冠豪位於新竹縣○○鎮○○里00鄰00號住處前 鄒冠豪於108年2月22日20時24分、21時32分許，陸續以其持用之行動電話門號0000000000號與被告乙○○持用之行動電話門號0000000000號聯繫，表示要購買4公克甲基安非他命與0.3公克海洛因，被告乙○○應允後即於左列時間前往左列地點，以3,000元之價格販售海洛因1包（約0.3公克）及以12,000元之價格販售甲基安非他命1包（約4公克）予鄒冠豪而完成交易，然鄒冠豪當場僅給付價金11,000元，尚賒欠4,000元。 ①證人鄒冠豪於警詢、偵訊、原審審理之證述（見108年度偵字第6544號卷第158頁反面、第162頁，原審108年度訴字第857號卷第338頁至第339頁、第341頁、第347頁至第348頁）。 ②被告乙○○於本院準備程序及審理之供述（見本院卷第190頁、第250頁）。 ③臺灣新竹地方法院108年聲監字第62號通訊監察書暨電話附表（見108年度偵字第6544號卷第193頁至第194頁）。 ④行動電話門號0000000000號與0000000000號於108年2月22日20時24分、21時32分、21時46分許之通訊監察譯文3通（見108年度偵字第6544號卷第124頁編號H1、H2、H3）。 乙○○犯販賣第一級毒品罪，累犯，處有期徒刑拾伍年壹月。扣案之蘋果廠牌IPhone8 行動電話壹具（含門號○○○○○○○○○○號SIM 卡壹枚）沒收。未扣案之犯罪所得新臺幣壹萬壹仟元沒收，如全部或一部不能沒收或不宜執行沒收時，追徵其價額。 10 （起訴書附表編號20、 併辦意旨書附表編號20） 鄒冠豪 108年2月23日19時許、鄒冠豪位於新竹縣○○鎮○○里00鄰00號住處前 鄒冠豪於108年2月23日17時55分許，以其持用之行動電話門號0000000000號撥打被告乙○○持用之行動電話門號0000000000號，表示要購買海洛因，兩人於電話中達成交易0.6公克海洛因5,000元之合意，被告乙○○旋於左列時間及地點販售海洛因1包（約0.6公克）予鄒冠豪而完成交易，惟鄒冠豪賒欠價金未付。 ①證人鄒冠豪於警詢、偵訊、原審審理之證述（見108年度偵字第6544號卷第158頁反面至第159頁、第162頁，原審108年度訴字第857號卷第338頁至第339頁、第343頁至第344頁、第350頁、第355頁）。 ②被告乙○○偵訊、本院準備程序及審理之供述（見108年度偵字第6544號卷第172頁，本院卷第190頁至第191頁、第250頁）。 ③臺灣新竹地方法院108年聲監字第62號通訊監察書暨電話附表（見108年度偵字第6544號卷第193頁至第194頁）。 ④行動電話門號0000000000號與0000000000號於108年2月23日17時55分、18時26分許之通訊監察譯文2通（見108年度偵字第6544號卷第124頁反面編號H4、H5）。 乙○○犯販賣第一級毒品罪，累犯，處有期徒刑拾年。扣案之蘋果廠牌IPhone8 行動電話壹具（含門號○○○○○○○○○○號SIM 卡壹枚）沒收。 11 （起訴書附表編號21、 併辦意旨書附表編號21） 鄒冠豪 108年2月24日11時46分許後不久、鄒冠豪位於新竹縣○○鎮○○里00鄰00號住處前 鄒冠豪於108年2月24日11時13分許，以其持用之行動電話門號0000000000號撥打被告乙○○持用之行動電話門號0000000000號，兩人在電話中達成交易甲基安非他命之合意，嗣被告乙○○於左列時間前往左列地點交付鄒冠豪甲基安非他命1包（約1公克），並收取現金3,000 元而完成交易。 ①證人鄒冠豪於警詢、偵訊、原審審理之證述（見108年度偵字第6544號卷第159頁正、反面、第162頁，原審108年度訴字第857號卷第355頁）。 ②被告乙○○於偵訊、原審訊問、原審、本院準備程序及審理之供述（見108年度偵字第6544號卷第173頁，108年度聲羈字第140號卷第28頁，原審108年度訴字第857號卷第70頁、第152頁、第377頁，本院卷第190頁、第250頁）。 ③臺灣新竹地方法院108年聲監字第62號通訊監察書暨電話附表（見108年度偵字第6544號卷第193頁至第194頁）。 ④行動電話門號0000000000號與0000000000號於108年2月24日11時13分、11時46分許之通訊監察譯文2通（見108年度偵字第6544號卷第124頁反面至第125頁編號H6、H7）。 乙○○犯販賣第二級毒品罪，累犯，處有期徒刑叁年拾月。扣案之蘋果廠牌IPhone8 行動電話壹具（含門號○○○○○○○○○○號SIM 卡壹枚）沒收。未扣案之犯罪所得新臺幣叁仟元沒收，如全部或一部不能沒收或不宜執行沒收時，追徵其價額。 12 （起訴書附表編號22、 併辦意旨書附表編號22） 鄒冠豪 108年2月25日20時39分許後不久、鄒冠豪位於新竹縣○○鎮○○里00鄰00號住處前 鄒冠豪於108年2月25日20時9分許，以其持用之行動電話門號0000000000號撥打被告乙○○持用之行動電話門號0000000000號，兩人在電話中達成交易2公克甲基安非他命之合意，嗣被告乙○○於左列時間前往左列地點交付鄒冠豪甲基安非他命1包（約2公克），並收取現金5,000 元而完成交易。  ①證人鄒冠豪於警詢、偵訊、原審審理之證述（見108年度偵字第6544號卷第159頁反面、第162頁，原審108年度訴字第857號卷第355頁）。 ②被告乙○○於偵訊、原審訊問、原審、本院準備程序及審理之供述（見108年度偵字第6544號卷第173頁，原審108年度訴字第857號卷第70頁、第152頁、第377頁，本院卷第190頁、第250頁）。　 ③臺灣新竹地方法院108年聲監字第62號通訊監察書暨電話附表（見108年度偵字第6544號卷第193頁至第194頁）。 ④行動電話門號0000000000號與0000000000號於108年2月25日20時9分、20時20分、20時39分許之通訊監察譯文3通（見108年度偵字第6544號卷第125頁編號H8、H9、H10）。 乙○○犯販賣第二級毒品罪，累犯，處有期徒刑叁年拾月。扣案之蘋果廠牌IPhone8 行動電話壹具（含門號○○○○○○○○○○號SIM 卡壹枚）沒收。未扣案之犯罪所得新臺幣伍仟元沒收，如全部或一部不能沒收或不宜執行沒收時，追徵其價額。 13 （起訴書附表編號23、 併辦意旨書附表編號23） 鄒冠豪 108年3月7 日20時27分許、鄒冠豪位於新竹縣○○鎮○○里00鄰00號住處前 鄒冠豪於108年3月7日18時58分、20時10分許，接續以其持用行動電話門號0000000000號與被告乙○○持用行動電話門號0000000000號聯繫，表示要購買1公克甲基安非他命及0.3公克海洛因，被告乙○○應允後即於左列時間前往左列地點，以3,000元之價格販售海洛因1包（約0.3公克）及以3,000元之價格販售甲基安非他命1包（約1公克）予鄒冠豪，並收受價金6,000元完成交易。 ①證人鄒冠豪於警詢、偵訊、原審審理之證述（見108年度偵字第6544號卷第159頁反面至第160頁、第162頁至第164頁，原審108年度訴字第857號卷第352頁、第355頁）。 ②被告乙○○於本院準備程序及審理之供述（見本院卷第190頁、第250頁）。　 ③臺灣新竹地方法院108年聲監字第62號通訊監察書暨電話附表（見108年度偵字第6544號卷第193頁至第194頁）。 ④行動電話門號0000000000號與0000000000號於108年3月7日18時58分、20時10分、20時27分許之通訊監察譯文3通（見108年度偵字第6544號卷第125頁正、反面編號H11、H12、H13）。 乙○○犯販賣第一級毒品罪，累犯，處有期徒刑拾伍年壹月。扣案之蘋果廠牌IPhone8 行動電話壹具（含門號○○○○○○○○○○號SIM 卡壹枚）沒收。未扣案之犯罪所得新臺幣陸仟元沒收，如全部或一部不能沒收或不宜執行沒收時，追徵其價額。 14 （起訴書附表編號24、 併辦意旨書附表編號24） 鄒冠豪 108 年3月17日1 時54分許後不久、鄒冠豪位於新竹縣○○鎮○○里00鄰00號住處前 鄒冠豪於108年3月17日1時2分以其持用之行動電話門號0000000000號撥打被告乙○○持用之行動電話門號0000000000號，告訴接聽之不明第三人向被告乙○○轉告其已到家，被告乙○○即於同日1時18分許回電表示將過去找鄒冠豪，同日1時34分許鄒冠豪再去電向被告乙○○表示要購買1公克甲基安非他命與0.3公克海洛因，被告乙○○應允後即於左列時間前往左列地點，以3,000元之價格販售海洛因1包（約0.3公克）及以3,000元之價格販售甲基安非他命1包（約1公克）予鄒冠豪，並收受價金6,000元完成交易。 ①證人鄒冠豪於警詢、偵訊、原審審理之證述（見108年度偵字第6544號卷至第160頁正、反面、第164頁，原審108年度訴字第857號卷第351頁至第352頁、第355頁）。 ②被告乙○○本院準備程序及審理之供述（見本院卷第190頁、第250頁）。 ③臺灣新竹地方法院108年聲監字第62號通訊監察書暨電話附表（見108年度偵字第6544號卷第193頁至第194頁）。 ④行動電話門號0000000000號與0000000000號於108年3月17日1時2分、1時18分、1時34分、1時54分許之通訊監察譯文4通（見108年度偵字第6544號卷第125頁反面編號H14、H15、H16、H17）。 乙○○犯販賣第一級毒品罪，累犯，處有期徒刑拾伍年壹月。扣案之蘋果廠牌IPhone8 行動電話壹具（含門號○○○○○○○○○○號SIM 卡壹枚）沒收。未扣案之犯罪所得新臺幣陸仟元沒收，如全部或一部不能沒收或不宜執行沒收時，追徵其價額。 15 （起訴書附表編號25、 併辦意旨書附表編號25） 鄒冠豪 108 年3月18日19時46分許後不久、鄒冠豪位於新竹縣○○鎮○○里00鄰00號住處前 鄒冠豪於108年3月18日11時19分、19時38分許，接續以其持用行動電話門號0000000000號與被告乙○○持用行動電話門號0000000000號聯繫，表示要購買0.3公克海洛因，被告乙○○應允後即於左列時間前往左列地點，以3,000元之價格販售海洛因1包（約0.3公克）予鄒冠豪而完成交易，惟鄒冠豪賒欠價金未付。 ①證人鄒冠豪於警詢、偵訊、原審審理之證述（見108年度偵字第6544號卷至第160頁反面、第164頁，原審108年度訴字第857號卷第351頁、第355頁）。 ②被告乙○○於本院準備程序及審理時之供述（見本院卷第190頁至第191頁、第250頁）。 ③臺灣新竹地方法院108年聲監字第62號通訊監察書暨電話附表（見108年度偵字第6544號卷第193頁至第194頁）。 ④行動電話門號0000000000號與0000000000號於108年3月18日11時19分、19時38分、19時46分許之通訊監察譯文3通（見108年度偵字第6544號卷第125頁反面至第126頁編號H18、H19、H20）。 乙○○犯販賣第一級毒品罪，累犯，處有期徒刑拾伍年壹月。扣案之蘋果廠牌IPhone8 行動電話壹具（含門號○○○○○○○○○○號SIM 卡壹枚）沒收。 

附表三、被告甲○○單獨販賣第二級毒品部分：
編號 交易 對象 交易時間及地點 交易毒品方式、種類、數量及金額 證據卷頁 罪名及宣告刑、沒收 1 （起訴書附表編號26、 併辦意旨書附表編號26） 朱華文 108年4月22日18時46分許、甲○○位於新竹縣○○鎮○○○街0號住處附近 朱華文於108年4月22日13時30分、17時25分許，陸續以其持用之行動電話門號0000000000號聯繫被告甲○○持用之序號000000000000000號行動電話，詢問被告甲○○是否在家，欲前往購買甲基非他命，待確認被告甲○○在家後，朱華文旋於左列時間前往左列地點，被告甲○○遂以1,000元之價格販售第二級毒品甲基安非他命1包（約0.2至0.3公克）予朱華文而完成交易。 ①證人朱華文於警詢、偵訊之證述（見108年度偵字第9340號卷第67頁反面、第86頁）。 ②被告甲○○於警詢、偵訊、原審訊問、原審、本院準備程序及審理之供述（見108年度偵字第9340號卷第95頁反面、第106頁至第107頁，108年度聲羈字第220號卷第9頁，原審108年度訴字第857號卷第67頁、第149頁、第376頁、第381頁，本院卷第191頁、第250頁）。 ③臺灣新竹地方法院108年聲監字第141號通訊監察書暨電話附表（見108年度偵字第6544號卷第197頁至第198頁）。 ④行動電話手機序號000000000000000號與0000000000號於108年4月22日13時30分、17時25分、17時40分、18時4分許之通訊監察譯文4通（見108年度偵字第9340號卷第45頁編號I1、I2、I3、I4）。 甲○○犯販賣第二級毒品罪，處有期徒刑貳年。未扣案之犯罪所得新臺幣壹仟元沒收，如全部或一部不能沒收或不宜執行沒收時，追徵其價額。 2 （起訴書附表編號27、 併辦意旨書附表編號27） 朱華文 108年5月1日18時18分許、甲○○位於新竹縣○○鎮○○○街0號住處附近 朱華文於108年5月1日17時45分許，以其持用之行動電話門號0000000000號撥打被告甲○○持用之序號000000000000000號行動電話，表示欲前往找被告甲○○購買甲基安非他命，兩人於電話中約好交易時間與地點後，朱華文旋於左列時間前往左列地點，被告甲○○遂以1,000元之價格販售第二級毒品甲基安非他命1包（約0.2至0.3公克）予朱華文而完成交易。 ①證人朱華文於警詢、偵訊之證述（見108年度偵字第9340號卷第68頁、第87頁）。 ②被告甲○○於警詢、偵訊、原審訊問、原審、本院準備程序及審理之供述（見108年度偵字第9340號卷第95頁反面至第96頁、第107頁，108年度聲羈字第220號卷第9頁，原審108年度訴字第857號卷第67頁、第149頁、第376頁、第381頁，本院卷第191頁、第250頁）。 ③臺灣新竹地方法院108年聲監字第141號通訊監察書暨電話附表（見108年度偵字第6544號卷第197頁至第198頁）。 ④行動電話手機序號000000000000000號與0000000000號於108年5月1日17時45分、18時13分許之通訊監察譯文2通（見108年度偵字第9340號卷第45頁編號I5、I6）。 甲○○犯販賣第二級毒品罪，處有期徒刑貳年。未扣案之犯罪所得新臺幣壹仟元沒收，如全部或一部不能沒收或不宜執行沒收時，追徵其價額。 3 （起訴書附表編號28、 併辦意旨書附表編號28） 朱華文 108年5月5日13時3分許、甲○○位於新竹縣○○鎮○○○街0號住處附近 朱華文於108年5月5日6時46分、8時17分、11時55分許，以其持用行動電話門號0000000000號傳送簡訊至被告甲○○持用之序號000000000000000號行動電話內，嗣兩人取得聯繫後相約見面，朱華文旋於左列時間前往左列地點，被告甲○○乃以1,000元之價格販售第二級毒品甲基安非他命1包（約0.2至0.3公克）予朱華文而完成交易。 ①證人朱華文於警詢、偵訊之證述（見108年度偵字第9340號卷第68頁正、反面、第87頁）。 ②被告甲○○於警詢、偵訊、原審訊問、原審、本院準備程序及審理之供述（見108年度偵字第9340號卷第96頁正、反面、第107頁，108年度聲羈字第220號卷第9頁，原審108年度訴字第857號卷第67頁、第149頁、第376頁、第381頁，本院卷第191頁、第250頁）。 ③臺灣新竹地方法院108年聲監字第141號通訊監察書暨電話附表（見108年度偵字第6544號卷第197頁至第198頁）。 ④行動電話手機序號000000000000000號與0000000000號於108年5月5日6時46分、8時17分、11時55分、12時58分許之簡訊、通訊監察譯文4通（見108年度偵字第9340號卷第45頁正、反面編號I7、I8、I9、I10）。 甲○○犯販賣第二級毒品罪，處有期徒刑貳年。未扣案之犯罪所得新臺幣壹仟元沒收，如全部或一部不能沒收或不宜執行沒收時，追徵其價額。 4 （起訴書附表編號29、 併辦意旨書附表編號29） 朱華文 108年5月10日12時57分許、甲○○位於新竹縣○○鎮○○○街0號住處附近 朱華文於108年5月10日8時51分許，以其持用行動電話門號0000000000號傳送將於當日13時許前往找被告甲○○住處購買2,000元毒品甲基安非他命之簡訊至被告甲○○持用序號000000000000000號行動電話；嗣同日10時0分許兩人取得聯繫後相約見面，朱華文旋於左列時間前往左列地點，被告甲○○以2,000元價格販售第二級毒品甲基安非他命1包（約0.6至0.8公克）予朱華文而完成交易。 ①證人朱華文於警詢、偵訊之證述（見108年度偵字第9340號卷第68頁反面至第69頁、第87頁）。 ②被告甲○○於警詢、偵訊、原審訊問、原審、本院準備程序及審理之供述（見108年度偵字第9340號卷第96頁反面、第107頁，108年度聲羈字第220號卷第9頁，原審108年度訴字第857號卷第67頁、第149頁、第376頁、第381頁，本院卷第191頁、第250頁）。 ③臺灣新竹地方法院108年聲監字第141號通訊監察書暨電話附表（見108年度偵字第6544號卷第197頁至第198頁）。 ④行動電話手機序號000000000000000號與0000000000號於108年5月10日8時51分、10時0分、12時29分、12時52分許之簡訊、通訊監察譯文4通（見108年度偵字第9340號卷第45頁反面編號I11、I12、I13、I14）。 甲○○犯販賣第二級毒品罪，處有期徒刑貳年。未扣案之犯罪所得新臺幣貳仟元沒收，如全部或一部不能沒收或不宜執行沒收時，追徵其價額。 5 （起訴書附表編號30、 併辦意旨書附表編號30） 朱華文 108年5月16日20時17分許、甲○○位於新竹縣○○鎮○○○街0號住處附近 朱華文於108年5月16日18時30分至19時53分許間，接續以其持用行動電話門號0000000000號撥打被告甲○○持用之序號000000000000000號行動電話，表示欲前往被告甲○○住處購買甲基安非他命，雙方於電話中達成交易地點及購買3,000元甲基安非他命之合意，朱華文旋於左列時間前往左列地點，被告甲○○乃以3,000元價格販售第二級毒品甲基安非他命1包（約1公克）予朱華文而完成交易。 ①證人朱華文於警詢、偵訊之證述（見108年度偵字第9340號卷第69頁正、反面、第87頁）。 ②被告甲○○於警詢、偵訊、原審訊問、原審、本院準備程序及審理之供述（見108年度偵字第9340號卷第97頁、第107頁，108年度聲羈字第220號卷第9頁，原審108年度訴字第857號卷第67頁、第149頁、第376頁、第381頁，本院卷第191頁、第250頁）。 ③臺灣新竹地方法院108年聲監字第141號通訊監察書暨電話附表（見108年度偵字第6544號卷第197頁至第198頁）。 ④行動電話手機序號000000000000000號與0000000000號於108年5月16日18時30分、19時52分、19時53分、20時7分、20時12分許之通訊監察譯文5通（見108年度偵字第9340號卷第45頁反面編號I5、I6、I17、I18、I19）。 甲○○犯販賣第二級毒品罪，處有期徒刑貳年。未扣案之犯罪所得新臺幣叁仟元沒收，如全部或一部不能沒收或不宜執行沒收時，追徵其價額。 

附表四：乙○○單獨或與被告甲○○共同轉讓禁藥部分：
編號 行為人 對象 轉讓時間及地點 轉讓毒品方式 、種類、數量 證據卷頁 原審判決主文 1 （起訴書附表編號13、 併辦意旨書附表編號13） 乙○○甲○○ 陳境銘 108 年4 月25日12時43分許後不久、新竹縣新埔鎮臺灣菸酒公賣局附近 被告甲○○於附表一編號4毒品交易完成時，要求陳境銘中午再找她1次，欲贈送甲基安非他命給陳境銘，陳境銘遂於108年10月25日12時24分許先以其持用之行動電話門號0000000000號聯繫被告乙○○所持用之行動電話門號0000000000號約定見面地點，嗣被告甲○○在左列時間及地點，無償轉讓甲基安非他命1包（約0.2公克）予陳境銘。   ①證人陳境銘於偵訊之證述（見108年度偵字第6544號卷第184頁反面）。 ②被告乙○○於偵訊、原審訊問、原審、本院準備程序及審理之供述（見108年度偵字第6544號卷第184頁反面，原審108年度訴字第857號卷第69頁、第152頁、第337頁、第377頁，本院卷第191頁、第250頁）。 ③被告甲○○於偵訊、原審訊問、原審、本院準備程序及審理之供述（見18年度偵字第6544號卷第185頁，原審108年度訴字第857號卷第66頁、第149頁、第337頁、第376頁、第381頁，本院卷第191頁、第250頁）。 ④臺灣新竹地方法院108年聲監續字第242號通訊監察書暨電話附表（見108年度偵字第6544號卷第199頁至第200頁）。 ⑤行動電話門號0000000000號與0000000000號於108年4月25日12時24分、12時31分、12時43分許之通訊監察譯文3通（見108年度偵字第6544號卷第120頁編號F22、F23、F24）。 乙○○共同犯藥事法第83條第1 項轉讓禁藥罪，累犯，處有期徒刑肆月。 甲○○共同犯藥事法第83條第1項轉讓禁藥罪，處有期徒刑肆月。 2 （起訴書附表編號1、 併辦意旨書附表編號1 ） 乙○○ 江金達 108年2月27日22時35分許、江金達位於新竹縣○○鎮○○里00鄰○○○000 號住處 江金達於108年2月27日21時15分至22時29分許間，接續以其持用行動電話門號0000000000號撥打被告乙○○所持用行動電話0000000000號取得聯繫後，被告乙○○在左列時間及地點，無償轉讓甲基安非他命1包（約0.1至0.2公克）予江金達施用。  ①證人江金達於警詢、偵訊之證述（見108年度他字第544號卷第81頁反面、第89頁反面、第278頁）。 ②被告乙○○於偵訊、原審訊問、原審、本院準備程序及審理之供述（見108年度偵字第6544號卷第102頁至第103頁，原審108年度訴字第857號卷第68頁、第152頁、第337頁、第377頁，本院卷第191頁、第250頁）。　 ③臺灣新竹地方法院108年聲監字第62號通訊監察書暨電話附表（見108年度偵字第6544號卷第193頁至第194頁）。 ④行動電話門號0000000000號與0000000000號於108年2月27日21時15分、21時19分、21時42分、22時29分許之通訊監察譯文4通（見108年度偵字第6544號卷第105頁編號A1、A2、A3、A4）。 乙○○犯藥事法第83條第1 項轉讓禁藥罪，累犯，處有期徒刑肆月。 3 （起訴書附表編號2、 併辦意旨書附表編號2 ） 乙○○ 江金達 108 年2 月28日0 時26分許、江金達位於新竹縣○○鎮○○里00鄰○○○000 號住處 江金達於108年2月27日23時2分許，以其持用行動電話門號0000000000號撥打被告乙○○所持用行動電話0000000000號取得聯繫後，被告乙○○在左列時間及地點，無償轉讓甲基安非他命1包（約0.1至0.2公克）予江金達施用。 ①證人江金達於警詢、偵訊之證述（見108年度他字第544號卷第82頁、第89頁反面、第278頁）。 ②被告乙○○於警詢、原審訊問、原審、本院準備程序及審理之供述（見108年度偵字第6544號卷第5頁，原審108年度訴字第857號卷第68頁、第152頁、第337頁、第377頁，本院卷第191頁、第250頁）。 ③臺灣新竹地方法院108年聲監字第62號通訊監察書暨電話附表（見108年度偵字第6544號卷第193頁至第194頁）。 ④行動電話門號0000000000號與0000000000號於108年2月27日23時2分、108年2月28日0時21分許之通訊監察譯文2通（見108年度偵字第6544號卷第105頁反面編號A5、A6）。 乙○○犯藥事法第83條第1 項轉讓禁藥罪，累犯，處有期徒刑肆月。 4 （起訴書附表編號8、 併辦意旨書附表編號8 ） 乙○○ 陳境銘 108 年2 月20日23時4 分許後不久、新竹縣新埔鎮臺灣菸酒公賣局旁公用電話附近 陳境銘於108年2月20日22時30分、22時55分許以其持用行動電話門號0000000000號與被告乙○○所持用行動電話門號0000000000號取得聯繫，嗣被告乙○○在左列時間及地點，無償轉讓甲基安非他命1包（約0.2公克）予陳境銘施用。 ①證人陳境銘於警詢、偵訊之證述（見108年度他字第544號卷第214頁反面、第228頁，108年度偵字第6544號卷第183頁反面）。 ②被告乙○○於警詢、偵訊、原審訊問、原審、本院準備程序及審理之供述（見108年度偵字第6544號卷第8頁反面、第183頁反面，原審108年度訴字第857號卷第69頁、第152頁、第337頁、第377頁，本院卷第191頁、第250頁）。　 ③臺灣新竹地方法院108年聲監字第62號通訊監察書暨電話附表（見108年度偵字第6544號卷第193頁至第194頁）。 ④行動電話門號0000000000號與0000000000號於108年2月20日22時30分、22時55分、23時4分許之通訊監察譯文3通（見108年度偵字第6544號卷第117頁編號F1、F2、F3）。 乙○○犯藥事法第83條第1 項轉讓禁藥罪，累犯，處有期徒刑肆月。 5 （起訴書附表編號11、 併辦意旨書附表編號11） 乙○○ 陳境銘 108 年4 月24日18時30分許、乙○○位於新竹縣○○鎮○○路○○段000巷0 號住處前   陳境銘先於108年4月24日15時27分至18時7分許間，接續以其持用行動電話門號0000000000號撥打被告乙○○所持用行動電話門號0000000000號取得聯繫後，被告乙○○在左列時間及地點，無償轉讓甲基安非他命1包（約0.1公克）予陳境銘施用。 ①證人陳境銘於警詢之證述（見108年度他字第544 號卷第216頁反面、第230頁至第231頁）。 ②被告乙○○於偵訊、原審訊問、原審、本院準備程序及審理之供述（見108年度偵字第6544號卷第112頁，原審108年度訴字第857號卷第69頁、第152頁、第337頁、第377頁，本院卷第191頁、第250頁）。　 ③臺灣新竹地方法院108年聲監續字第242號通訊監察書暨電話附表（見108年度偵字第6544號卷第199頁至第200頁）。 ④行動電話門號0000000000號與0000000000號於108年4月24日15時27分、17時47分、18時7分、18時28分許之通訊監察譯文4通（見108年度偵字第6544號卷第118頁反面編號F13、F14、F15、F16）。 乙○○犯藥事法第83條第1 項轉讓禁藥罪，累犯，處有期徒刑肆月。 6 （起訴書附表編號14、 併辦意旨書附表編號14） 乙○○ 陳境銘 108 年4 月25日18時43分許、新竹縣新埔鎮全國加油站附近 陳境銘於108年4月25日18時38分許以其持用行動電話門號0000000000號撥打被告乙○○所持用之行動電話門號0000000000號，要求被告乙○○免費請其施用甲基安非他命，被告乙○○應允後在左列時間及地點，無償轉讓甲基安非他命1包（約0.2公克）予陳境銘施用。  ①證人陳境銘於偵訊之證述（見108年度偵字第6544號卷第232頁）。 ②被告乙○○於警詢、偵訊、原審訊問、原審、本院準備程序及審理之供述（見108年度偵字第6544號卷第11頁反面、第184頁反面，原審108年度訴字第857號卷第69頁、第152頁、第337頁、第377頁，本院卷第191頁、第250頁）。　 ③臺灣新竹地方法院108年聲監續字第242號通訊監察書暨電話附表（見108年度偵字第6544號卷第199頁至第200頁）。 ④行動電話門號0000000000號與0000000000號於108年4月25日18時38分許之通訊監察譯文1通（見108年度偵字第6544號卷第120頁反面編號F27）。 乙○○犯藥事法第83條第1 項轉讓禁藥罪，累犯，處有期徒刑肆月。